---
title: "社會科學統計方法（107學年第2學期260940001）"
subtitle: "資料型態、資料結構、基本運算 (v1.0)"
author: "蔡佳泓"
date: '2019/3/5'
output: 
  html_document:
    toc: true # table of content true
    toc_depth: 3  # upto three depths of headings (specified by #, ## and ###)
    number_sections: true  ## if you want number sections at each table header
    theme: united  # many options for theme, this one is my favorite.
    highlight: tango  # specifies the syntax highlighting style
    fig_caption: true
    #pandoc_args: ["-F","pandoc-crossref"]
    toc_float:
      collapsed: false
      smooth_scroll: false

---
<style>

div {
    background-color: #FFECC9;
         line-height: 1.5;
  }

div >  p {
    font-size: 22px;
    text-indent: 24px;
    font-style: BiauKai;
    color:#171717; padding:10px;
    font-family: Times, "新細明體", sans-serif;
  }
p1 {
    font-size: 22px;
    color: #171717;
    font-family:  "BiauKai", sans-serif; cursive;
  }
p2 {
    font-size: 20px;
    color: blue;
    font-family: "儷黑 Pro";
  }
p3 {
   font-family: "文泉驛正黑", "WenQuanYi Zen Hei", "儷黑 Pro", "BiauKai", "微軟正黑體", "Microsoft JhengHei";
}
</style>
  
```{r setup, include=FALSE, echo=FALSE}
library(knitr)
library(kableExtra)
#knitr::opts_chunk$set(echo = TRUE)
options(knitr.table.format = "html")
```

# 課程目標
本週上課將介紹`R`的資料型態與資料結構，也就是`R`可以讀取並進行運算的對象，例如我們用  `c()` 來表示數字、文字的集合：
```{r echo=TRUE}
A<-c("台北市","新北市", "桃園市", "台中市","台南市","高雄市")
print(A)
B<-c(0,1,2,3,4,5,6,7,8,9)
print(B)
```
A是文字而B是數字的集合，另外還有邏輯以及日期等常用的資料型態。  

---
  
  `R`資料結構可分為一維、二維、多維：

- 一維
- 向量 (vector)
- 因素 (factor)
- 二維
- 矩陣 (matrix)
- 資料框 (data frame)
- 多維
- 陣列 (array)
- 列表 (list)  
- 表格 (table)
由此出發，了解`R`的資料型態以及運算。

---

介紹`R`的資料型態之前，先來認識`R`的函數。
函數類似一個黑盒子，把變數或者是資料放進去這個黑盒子，根據函數中的設定，回傳計算的結果。例如，我們想知道一個變數的平均值，`R`的平均值函數為：

```
?mean
mean(x, trim = 0, na.rm = FALSE)
```

`x`為變數，`trim`表示設定要去除多少百分比的變數中的資料。例如有一個變數型態為：
```{r echo=TRUE}
x<-c(100000, 10000000, c(1:10)); x
```
可以看到這個變數有一些極端值，我們可以用<span style='color:blue'>trim=0.2</span>去掉 $0.2 \times 12=2.4$，等於從這一串數字前後拿掉2個數字。以下比較有無設定傳回的結果：
```{r echo=TRUE}
x<-c(100000, 10000000, c(1:10))
sort(x)
mean(x)
mean(x, trim=0.2)
mean(sort(x)[3:10])
```
當<span style='color:blue'>trim=0.2</span>，x剩下第3到第10個資料，也就是x[3:10]。記得用<span style='color:red'>sort()</span>排序x，再取出正確的資料。

我們可以順便認識數字用科學符號表示的方式。e+01代表兩位數，e+05代表6位數。

*Rousselet*的部落格({https://garstats.wordpress.com/2017/11/28/trimmed-means/})進一步介紹為何要去掉極端值。

大部份時候我們執行函數時，不會用到所有的設定，但是越了解每一個函數的設定的意義，越能發揮函數的功能。

---

#       資料型態

##      數值(numeric)

數值可分為數值(numeric)或者是整數(integer)。任意數例如：
```{r echo=TRUE}
X<-c(2, 4, 6, 8); X
class(X)
str(X)
```
<span style='color:red'>class()</span>函數告訴我們該資料型態或者是結構的屬性。

可以用科學符號表示比較大的數字：
```{r echo=TRUE}
y=c(1.1e+06); y
class(y)
```

整數則為：
```{r echo=TRUE}
u<-as.integer(c(4)); class(u)
```

整數是數值的子集合，因為整數的最大值是2147483647，遠小於數值的最大值。在一般運算或是統計上幾乎沒有差異，唯一的差別在於整數的儲存佔用空間比較小，而一般數值其實帶有小數點，只是沒有顯示，稱為浮點運算。如果某一個變數當作識別碼，可以考慮用整數。  
請輸入

 <span style="color:blue">is.numeric(100)</span>  
 <span style="color:blue">is.integer(100)</span>

乍看之下100應該是整數，但是其實是數值。
又例如：
```{r echo=TRUE}
a<-c(7, 8.5, 9); class(a)
b<-as.integer(a); b
```
<span style="color:red">as.integer()</span>傳回整數。
變數如果與另一個變數對應條件時，`R`會顯示變數性質與對應結果：
```{r echo=TRUE}
h<-c(100, 200, 500)
ok<-h>300
b[ok]
ok<-h>1000
b[ok]
```

## 字串(character)
變數可以是字串，例如受訪者的性別、學生的姓名、國家名稱等等。
請輸入

 <span style="color:blue">state.abb</span>  
 <span style="color:blue">class(state.abb)</span>
 
文字對於資料使用者而言相對於數值容易理解，但是用途比較受限，無法進行數學運算，但是在資料視覺化時相當有用，例如：

```{r echo=TRUE}
df<-data.frame(state.abb, pop=state.x77[,2])
library(lattice)
dotplot(state.abb ~ pop, data=df)
```

`state.x77`是矩陣，所以取出這個矩陣中的人口此一欄位，然後與`state.abb`結合成一個資料框，再以`dotplot`指令畫成點狀圖。

數字也可以當成文字，例如：
```{r echo=TRUE}
char1<-c("1","2","Word"); char1
char2<-c(1, 2, "文字"); char2
```

數字都被視為字串，無法進行數學運算。字串無法用`as.numeric`轉換為數字，但是可以用語法進行轉換（請見因素一節）。

請嘗試

<span style="color:blue">quakes</span>  
<span style="color:blue">class(row.names(quakes))</span>

quakes這筆資料的列名稱看起來是數字，卻被視為字串。

以及

<span style="color:blue">state.x77</span>  
<span style="color:blue">class(row.names(state.x77))</span>

字串經常會被誤認為因素(factor)，具有類別，例如1,000個受訪者中可能有500多個男或是女，因此`R`視為因素變數而非字串。
例如，我們到政府開放資料網站下載一筆資料：
```{r echo=TRUE, message=FALSE}
library(foreign); library(tidyverse)
dat<-read.csv("opendata106N0101.csv", header=T)
as.tibble(dat)
```
可以看出許多變數被視為因素。
加上<span style="color:blue">stringsAsFactors = F</span>避免把字串當做因素：

```{r echo=TRUE}
dat<-read.csv("opendata106N0101.csv", header=T, stringsAsFactors = F)
dat<-as.tibble(dat); dat
```
可以看到，新的資料中，變數code被認為是是字串，但是年底人口數、人口密度也被認為是字串。
我們創造一個新的數字變數來取代字串變數：
```{r echo=T}
dat <- dat %>% mutate(popu=as.numeric(年底人口數))
str(dat)
```
<span style="color:red">str()</span>函數可以顯示資料中的變數性質。

### 因素(factor)
有些資料具有類別，例如性別、是或否、地區等等。Verzani (p.10) 的例子：
```{r echo=TRUE}
x=c("Yes","No","No","Yes","Yes"); x
factor(x)
table(x)
```
在這個例子中，x是字串資料，而`factor()`這個函數把x轉換為因素，有No, Yes兩類別。 
常用的指令是<span style="color:red">table()</span>，用途為統計向量的分佈。  
因素在許多分析之中讓人容易理解，例如在交叉分析時：
```{r echo=TRUE}
library(car)
table(Chile$sex, Chile$vote)
```
不論是字串或者是因素，比較容易讓人理解交叉分析的結果。例如我們的資料用數字代表地區：
```{r echo=TRUE}
Chile$ncode<-as.numeric(Chile$region) 
table(Chile$ncode, Chile$vote)
```

或者是繪圖：
```{r echo=TRUE}
library(lattice)
plot(Chile$sex, Chile$vote, xlab="Sex", ylab="Vote")
```

#### 因素轉換
有時候我們需要把因素轉換成數值，例如教育程度從國小、國中、...轉換成1到6的尺度。或者性別從男、女轉換成0與1。可用<span style='color:red'>as.numeric()</span>函數：
```{r echo=TRUE}
gender<-as.numeric(Chile$sex) 
table(Chile$sex); table(gender)
```
可以看到`R`按照類別的字母順序轉換類別為數字。
如果進一步要轉換數字就容易了：

```{r echo=TRUE}
sex <- c()
sex[gender==2]<-0
sex[gender==1]<-1
table(sex)
```

也可以寫語法直接轉換因素為需要的數字：
```{r echo=T}
ngender<-c()
ngender[Chile$sex=='F']<-1
ngender[Chile$sex=='M']<-0
table(ngender)
```

或是把因素轉換為字串：
```{r echo=T}
Chile$gender[Chile$sex=="F"]<-"Female"
Chile$gender[Chile$sex=="M"]<-"Male"
class(Chile$gender)
table(Chile$gender)
```

如果是字串，可以進行交叉分析，但是無法畫圖
```markdown
table(Chile$gender, Chile$vote)
plot(Chile$gender, Chile$vote, xlab="Sex", ylab="Vote")
```

需要注意字串無法轉換為數字，因為`R`無法判斷哪一個字串應該被給予哪一個數字。
```markdown
as.numeric(Chile$gender)
```
請嘗試練習`AMSsurvey`的`citizen`等類別變數的轉換。
如果要避免讀取資料時把字串認定為因素，可以加上一個設定<span style="color:blue">stringsAsFactors=FALSE</span>
```{r echo=T}
library(data.table)
X = data.table(A=sample(3, 6, TRUE), 
               B=sample(letters[1:3], 6, TRUE), 
               C=sample(6), stringsAsFactors=FALSE)
X
```

#### 因素的順序

請輸入
<span style="color:blue">x<-c("花蓮縣","臺北市","屏東縣","臺南市","高雄市");x;</span>
<span style="color:blue">table(x)</span>

x的排列方式為"花蓮縣","臺北市","屏東縣","臺南市","高雄市"，而分布的排列方式也是如此。  
如果希望按照由北到南再到東排列觀察值，可以加上`level`指令
<span style="color:blue">xf<-factor(x, levels=c("臺北市", "臺南市","高雄市","屏東縣","花蓮縣")); xf</span>  
<span style="color:blue">table(xf)</span>  

請練習把`Chile`裡面的`region`變數的類別重新排序，然後執行
```markdown
table(Chile$sex,Chile$regionorder)
```

附帶一提，`factor()`這個函數裡面有`ordered`的邏輯選項，不過只要指定`levels`，有無`ordered`為真並不影響。但是`ordered()`這個函數會得到一個已經排序的因素，例如：
```{r echo=TRUE}
od<-ordered(1:20); class(od)
```


## 邏輯(logic)

資料可以是真(True)或是偽(False)的邏輯，對於篩選資料特別有用。例如我們先建立一筆資料以及邏輯：
```{r echo=TRUE}
a<-c(0:9); a
ok<-a>5; ok
```

然後用這個邏輯篩選資料：

```{r echo=TRUE}
a[ok]
```

請嘗試

```markdown
head(Duncan)
ok<-Duncan$income>50  
Duncan$income[ok]
```

請問篩選後的變數剩下幾個觀察值？
附帶介紹一個指令<span style="color:red">length()</span>，用途為顯示向量的長度。  
有時候我們的資料裡面有遺漏值NA。可以用邏輯加上<span style="color:red">is.na()</span>函數，剔除這些遺漏值。
```{r echo=TRUE}
H<-data.table(Age=c("40-49","30-39","40-49","20-29","20-29","60-69","60-69","30-39","60-69","30-39"), Vote=c("Ding", NA, "Ko", "Ko", "Ko", NA, "Ko", "Yao","Ding","Ko"), Income=c(NA,NA, "900-1200K", "600-900K", NA, "2000-3000K", NA, "600-900K", "2000-3000K", "900-1200K")); H
ok <- !is.na(H$Vote)
table(H$Age[ok], H$Vote[ok])
```
請嘗試用以上的技巧顯示收入與投票之間的關係。

```{r echo=FALSE}
ok<-!is.na(H$Vote) & !is.na(H$Income)
table(H$Income[ok], H$Vote[ok])
```

## 日期(date)

請輸入
<span style="color:red">Sys.Date()</span>  
今天的日期是一個日期變數。
`as.Date()`可以將字串轉變為日期資料
```{r echo=TRUE}
v<-c("2/27/2018", "6/26/2018", "12/31/2018"); class(v)
v.date<-as.Date(v, format='%m/%d/%Y'); class(v.date)
```

或者是
```{r echo=TRUE}
v<-c("", "6/26/2018", "12/31/2018")
as.Date(v, format='%m/%d/%Y')
```

<span style='colore:red'>format()</span>則轉換屬性為日期的資料為不同格式，例如：
```{r echo=TRUE}
today <- Sys.Date()
format(today, format='%m/%d/%Y')
```

### 日期的差距
請輸入

```{r echo=T}
xi<-"1953-06-15" #Xi's birthday
tsai<-"1956-08-31" #Tsai's birthday
```
我們可以轉換字串為日期變數，然後計算兩個日期之間的差距：
```{r echo=T}
as.Date(c(xi,tsai), origin="1904-01-01")
difftime(tsai, xi)
```

在這個例子中，`origin`指令可設定也可不設定。但是計算某一個數字代表的日期時必須要有起始日：
```{r echo=T}
as.Date(1100, origin="2018-08-01")
```


### 日期的格式

日期的格式如下：

|符號|意義|例子|
|--------|----|----|
|%d| 日|01-31 |
|%a| 星期幾的縮寫|Mon |
|%A| 星期幾| Monday|
|%m| 月份（數字）|01-12 |
|%b| 月份的縮寫| Jan |
|%B| 月份的完整寫法|January |
|%y| 兩位數年份| 18 |
|%Y| 年份| 2018 |

`format()`這個函數可以轉換已經是日期格式的資料。
```{r echo=TRUE}
Today<-Sys.Date(); Today
to_day<-format(Today, format='%Y-%b-%d'); to_day
```
介紹完資料型態之後，接下來介紹資料結構。

---

# 資料結構
## 一維
### 向量(vector)  

向量是最常見的資料結構，可以寫成：
```{r echo=TRUE}
example<-c(0,1,2,3,4)
print(example)
```
或者是

```{r echo=TRUE}
c(2,4,6,8)->A
```
英文字母的向量：
```{r echo=TRUE}
c(letters)
c(LETTERS)
```

有時候我們為向量中的元素加上名稱，方便繪圖，例如有兩個向量分別表示某位投資者的資金配置以及2016到2019的現金數量：
```{r echo=TRUE}
shares <- c(150, 40,  65)
names(shares) <- c('Finance','Techonolgy','Cash')
shares
class(shares)
cash<-c(100, 120, 80, 65)
names(cash) <- c(2016, 2017, 2018, 2019)
par(mfrow=c(1,2), bg='lightgreen',mai=c(0.4,0.3,0.1,0.3))
pie(shares); barplot(cash, cex.axis = 0.8)
```

可以在向量內進行數學運算，例如：
```{r echo=TRUE}
j<-c(2*2, 2*9, 10-2, 3^3); j
```

向量可以加、減、乘、除其他數字：
```{r echo=TRUE}
R<-c(100, 200, 300); R/5; sqrt(R)
```

一個向量可以合併另一個向量：
```{r echo=T}
c(j, R)
```

或者是一個向量包含其他向量：
```{r echo=T}
Y<-c(j, c(9:5), R[c(1,2)]); Y
```
因為`R`的向量可以連結，我們可以增加資料的數量。
用減號可以去除向量中的元素，例如：
```{r echo=T}
Y[-c(8:12)]
```
## 二維
### 矩陣 (matrix)
`R`的資料結構之一是矩陣，例如：

```{r echo=T}
data("VADeaths"); VADeaths
class(VADeaths)
```

數學的矩陣與`R`的矩陣類似。矩陣的讀法是先列再行。例如我們需要一個$3\times 3$的矩陣可寫成：
```{r echo=TRUE}
m<-matrix(c(1:9), nrow=3, ncol=3); m
```
再寫一個$3\times 2$
```{r echo=TRUE}
n<-matrix(c(1:6), nrow=3, ncol=2)
```
兩個矩陣相乘可寫成：
```{r echo=TRUE}
m<-matrix(c(1:9), nrow=3, ncol=3); n<-matrix(c(1:6), nrow=3, ncol=2); m%*%n
```
矩陣的乘法需要第一個矩陣的行(column)等於第二個矩陣的列(row)。  
矩陣的對角向量為：
```{r echo=T}
diag(m)
```

轉置矩陣為：
```{r echo=T}
t(m)
```

如果要替代或者是選取部分的矩陣資料，例如要選取m矩陣的第二列第三行的資料，並且命它為0：
```{r echo=T}
m[2,3]; m[2,3]<-0
```

請嘗試(1)轉置n矩陣(2)輸入以下指令：<span style="color:blue">n<-matrix(c(1:6), nrow=3, ncol=2, byrow=T)</span>  

矩陣的列與行命名方式為用`dimnames`的指令分別對列與行指定名稱，例如：
```{r echo=TRUE}
n<-matrix(c(1:6), nrow=3, ncol=2, dimnames = list(c("a","b","c"),c("A","B"))); n
```

### 資料框 (data frame)
資料框是向量組合起來成為一個類似矩陣的資料，然後指定變數名稱。例如：
```{r echo=TRUE}
R1<-c(170, 175, 166, 172, 165, 157, 167, 167, 
        156, 160)
R2<-c("F","M","M","M","F","F","F","F","M","F")
R3<-R1/10 + 42
R123<-data.frame(height=R1,gender=R2,weight=R3, 
                 stringsAsFactors = FALSE)
R123
```
資料框的每一行必須有相同的長度，每一列也必須要有同樣數目的數字、文字等。
如果沒有特別指定資料框，`R`會當做矩陣。例如：
```{r echo=T}
H<-cbind(LETTERS[1:6], seq(10,60, 10))
class(H)
```
因為矩陣無法設定stringAsFactor=F，所以資料框比較好用。

有幾個資料框與矩陣的相關指令：  

 -  nrow(x)：顯示x資料框或矩陣的列數量，也等於是觀察值數目
 -  ncol(x)：顯示x資料框或矩陣的行數量，也等於是變數數目  
 -  dim(x)：同時顯示x資料框或矩陣的行列的數量
 -  str(x)：顯示x資料框或矩陣的性質以及變數名稱與性質
 -  head(x)：顯示x資料框或矩陣的前6列
 -  head(x, n=a)：顯示x資料框或矩陣的前a列
 -  colnames(x)：顯示或設定x資料框或矩陣的變數或欄位名稱
 -  rownames(x)：顯示或設定x資料框或矩陣每一列的名稱  
 
例如我們想知道AMSsurvey有幾個觀察值：
```{r echo=TRUE}
nrow(AMSsurvey)
```
如果想要改變欄位名稱，可以這麼做：

```{r echo=T}
colnames(R123)<-c("v1","v2","v3"); R123
```

有的資料框的最左邊是流水號，有的資料框沒有，前者可能是因為從csv等工作表讀取而來，被賦予流水號，但是並不是第一行，真正的第一行應該有欄位的名稱。有的資料框則用字串當做列的名稱：

```{r echo=T}
library(ISLR)
head(College, n=3)
```

rownames 可以幫助我們刪掉不需要的資料。例如我們有一筆美國各州的資料：
```{r echo=T}
head(state.x77, n=5)
```
我們想刪掉Alabama, Alaska, Arkansas三個州的資料，先成立一個矩陣：
```{r echo=T}
names.to.delete<-c('Alabama', 'Alaska', 'Arkansas')
```
再用<span style="color:red">which(rownames(data) %in% vector)</span>傳回所要選出的列：
```{r echo=T}
rows.to.delete<-which(rownames(state.x77) %in% names.to.delete) 
```
最後用<span style="color:blue">data[-c(), ]</span>刪掉所選的列：
```{r echo=T}
newstate <- state.x77[-c(rows.to.delete),]
head(newstate, n=5)
```

更進一步的篩選資料方法將會在後面課程介紹。

---

## 多維
### 陣列 (array)
陣列容納一個以上的矩陣，只有一個矩陣的陣列相當於矩陣：
```{r echo=TRUE}
Array1 <- array(1:12, dim = c(2, 6, 1)); Array1
```
而有多個矩陣的陣列如：
```{r echo=TRUE}
Array2 <- array(1:12, dim = c(2, 3, 2)); Array2
```
陣列的優點是同時容納一個以上的矩陣，如果只需要某一個矩陣，可以這樣取出：
```{r echo=TRUE}
A12<-Array2[,,2]; A12
```

### 列表 (list)  
列表的特性為資料的長度、結構沒有限制，例如：
```{r echo=T}
listA<-list(R123, H, c(xi,tsai)); listA
```

又例如我們在一個列表中，創造兩個資料框並給定名稱：
```{r echo=T}
list(A=data.frame(x=c(1:5),y=c(101:105)), 
     B=data.frame(v1=rep(NA,6)))
```

如果要取出列表中的某一個部分資料，可以寫成：

```{r echo=T}
listA[[3]]
```

列表的優點是儲存尚未格式化的資料，但是資料相當龐大，矩陣與陣列的資料分散為一個個元素，不容易取出，如果事先命名，就比較容易了解哪些元素來自於什麼資料。例如：
```{r echo=TRUE}
listB<-list(data=R123, vec=m, char=c(tsai, xi)); 
listB[["data"]]

```

如果列表中的變數有同樣的長度，可以用<span style='color:red'>setDT()</span>轉換列表為data.table
```{r echo=TRUE}
X = list(1:5, letters[1:5], c('Y','Y','N','Y','N'), c("2/27/2018", "6/26/2018", "12/31/2018","1/20/2019","4/8/2019")); X
X.dt<-setDT(X); X.dt
```

```markdown
請嘗試把`c('a','b','c')`、`c(1,2,3,4)`以及`c('2018-01-01', '2018-04-04', '2018-04-05', '2018-06-18', '2018-10-10')`結合成為一個列表。  
```
### 表格 (table)
Titanic這筆資料為表格的型態，同時也是四個陣列，
```{r echo=TRUE}
class(Titanic); Titanic
```

```{r echo=T}
Titanic[, , 1, 1]; Titanic[ , , 2, 2]
```

## 小結
資料框在各種資料結構之中，是最常被用到的。如果要把資料提出，最好把各種資料結構轉成資料框。例如：
```{r echo=T}
g<-Titanic[ , , 2, 2]; class(g)

```
請輸入 

<span style="color:blue">g\$Class</span>   

會發生錯誤。改為：
```{r echo=T}
g<-data.frame(g)
```
請輸入 
<span style="color:blue">g\$Class</span>   

# 基本運算
## 向量的運算
因為向量具有方位的性質，所以數字具有先後順序，與另一個有同樣數目的向量相加減乘除時，將會依照順序進行運算。我們以一個純量 (scalar) Sca 為例：
```{r echo=T}
X<-c(10,20,30,40,50,60); Sca<-10
X+Sca
```
如果是乘或是除，就是每個元素同時乘或除某個數：  
```{r echo=T}
X/Sca
```

如果是乘或是除另一個矩陣向量，就是兩個向量對應的每個元素進行乘或除：
```{r echo=T}
Y<-c(5,10,6,8,25,6)
X/Y; X*Y
```

也可以運算平方與開根號：
```{r echo=TRUE}
a<-c(2,3,4); b<-a^2; print(b)
c<-sqrt(b); print(c)
```

## 進位
進位的指令有：

- `round`：四捨五入
- `floor`：強制捨去
- `ceiling`：強制進位

```{r echo=TRUE}
a1<-c(2.54, 3.111, 10.999)
round(a1, digits=2)
floor(a1)
ceiling(a1)
```

---

# 作業

1. 請問 $\text{log}(\frac{14}{5})=$?  
2. 請問 $1\times 2\times 3\times , \dots ,\times 8=$?
3. 使用`orange`資料，把Tree變數換成A, B, C, D, E，然後顯示每一個類型的數量。  
4. 請用`weekdays()`指令顯示今天上課日期是星期二。
```{r include=FALSE}
TODAY<-as.Date('2018-03-03', format='%Y-%m-%d')
weekdays(TODAY)
```
5. 請問在`mtcars`資料裡面，mpg高於或等於21的資料有幾筆？
```{r include=FALSE}
library(car)
mtcars$Mpg<-mtcars$mpg
ok<-mtcars$Mpg>=21
mtcars$Mpg[ok==T]<-'hi'
mtcars$Mpg[ok==F]<-'lo'
table(mtcars$Mpg)
```
6. 請嘗試取出`Titanic`這個列表的四個表格
```{r include=FALSE}
Titanic[,,1,1]
Titanic[,,1,2]
Titanic[,,2,1]
Titanic[,,2,2]
```
7. 請計算英文有幾個字母。
```{r include=FALSE}
n<-length(c(LETTERS)); n
```
8. 請寫一段語法把今天的氣溫轉換成華氏
```{r include=FALSE}
a<-28
F.a<-a*(9/5)+32; F.a
```
9. 請創造一個對角向量為{1,1,1}的矩陣
```{r include=FALSE}
a<-matrix(c(1:9), nrow=3, ncol=3)
diag(a)<-c(1,1,1); a
```
10. 請問在您寫作業的這一天，今年已經過了幾天？
```{r include=FALSE}
a<-Sys.Date(); b<-as.Date("2018-01-01")
difftime(a, b, units=c("days"))
```
