---
title: "社會科學統計方法"
subtitle: <h1>網頁資料收集</h1>
header-includes:
     - \usepackage{fancyhdr}
     - \setlength{\headheight}{15.2pt}
     - \pagestyle{fancy}
     - \fancyhead[LE,RO]{蔡佳泓}
     - \fancyfoot{}
     - \chead{\textbf{社會科學統計方法}}
     - \fancyhead[LO,RE]{\leftmark}
     - \cfoot{\thepage}
     
author: "謝吉隆老師（台大新聞所）"
job: "東亞所"
date: '5/11/2020'
documentclass: ctexart
output:
  rticles::ctex:
    fig_caption: yes
    number_sections: yes
    toc: no
  
classoption: "hyperref,"
always_allow_html: yes

---
\ctexset{today=big}

\renewcommand{\contentsname}{目次}
\renewcommand{\listtablename}{表次}
\renewcommand{\listfigurename}{圖次}
\renewcommand{\figurename}{圖}
\begin{center}
\tableofcontents
%\listoftables
\listoffigures
\end{center}


```{r include=FALSE}
library(showtext)
showtext.auto(enable = TRUE)
font_add("SimSun","Songti.ttc")
```

```{r, setup, include=FALSE}
knitr::opts_chunk$set(fig.width = 6, fig.height=4, collapse = TRUE,
                       latex.options.color='blue',
                      fig.align = "left")
library(knitr)
library(kableExtra)
library(ggplot2)
library(dplyr)
library(haven); library(foreign)
knitr::opts_chunk$set(echo = TRUE)
options(knitr.table.format = "latex",encoding = 'UTF-8')
```
\vspace{2cm}

# Cisco網頁
請同學加入以下會議：Statistical Methods for Social Sciences

 1. 請拷貝這個連結：

https://moe-tw.webex.com/moe-tw/j.php?MTID=m84d86f4586517affd23158bd74b254d3 

 到Chrome或是Firefox。

 2. 輸入會議號碼或者密碼

 - Meeting number: 572 640 246

 - Password: NNyqTVRp864


# 操作說明
上課前請參閱本校操作說明[文件](https://learning.cloud.edu.tw/onlinelearning_file/webex操作說明.pdf)。

# 課堂資料

  1. 請到這個[GitHub連結](https://github.com/P4CSS/R4CSS-Crawlers)下載資料。
  2. 請按右邊的「clone or download」，然後選「Download ZIP」到電腦上的硬碟，再解壓縮到適當的資料夾。

