---
title: "R的資料型態與基本運算"
author:
  - 蔡佳泓
date: 3/3/2020
documentclass: ctexart
output:
  rticles::ctex:
    fig_caption: yes
    number_sections: yes
    toc: no
  includes:    
    in_header: header.tex
classoption: "hyperref,"
---
\ctexset{today=big}

\renewcommand{\contentsname}{目次}
%\renewcommand{\listtablename}{表次}
\renewcommand{\listfigurename}{圖次}
\renewcommand{\figurename}{圖}
\begin{center}
\tableofcontents
\listoftables
\listoffigures
\end{center}


```{r, setup, include=FALSE}
knitr::opts_chunk$set(fig.width = 6, fig.height=4, collapse = TRUE,
                       latex.options.color='blue',
                      fig.align = "left")
library(knitr)
library(kableExtra)
knitr::opts_chunk$set(echo = TRUE)
options(knitr.table.format = "latex",encoding = 'UTF-8')
```
\vspace{2cm}
# 課程目標
本週上課將介紹`R`的資料型態與資料結構，也就是`R`可以讀取並進行運算的對象，例如我們用  `c()` 來表示數字、文字的集合：
```{r echo=TRUE}
A<-c("台北市","新北市", "桃園市", "台中市","台南市","高雄市")
print(A)
B<-c(0,1,2,3,4,5,6,7,8,9)
print(B)
```
A是文字而B是數字的集合，另外還有邏輯以及日期等常用的資料型態。  

---
  
  `R`資料結構可分為一維、二維、多維：

- 一維
 - 向量 (vector)
  - 因素 (factor)
- 二維
- 矩陣 (matrix)
 - 資料框 (data frame)
 - 資料表(data table)
- 多維
 - 陣列 (array)
 - 列表 (list)  
 - 表格 (table)

由此出發，了解`R`的資料型態以及運算。

---

介紹`R`的資料型態之前，先來認識`R`的函數。
函數類似一個黑盒子，把變數或者是資料放進去這個黑盒子，根據函數中的設定，回傳計算的結果。例如，我們想知道一個變數的平均值，`R`的平均值函數為：

```
?mean
mean(x, trim = 0, na.rm = FALSE)
```

`x`為變數，`trim`表示設定要去除多少百分比的變數中的資料。例如有一個變數型態為：
```{r echo=TRUE}
x<-c(100000, 10000000, c(1:10)); sort(x)
```
可以看到這個變數有一些極端值，例如我們可以用\texttt{trim=0.2}去掉12個數字中，去掉10\%以及 20\%的數字，也就是$0.1\times 12=1.2$以及$0.2 \times 12=2.4$，等於從這一串數字前後拿掉2個數字。以下比較有無設定傳回的結果：
```{r echo=TRUE}
x<-c(100000, 10000000, c(1:10))
sort(x)
mean(x)
mean(x, trim=0.1)
mean(sort(x)[2:11])
mean(x, trim=0.2)
mean(sort(x)[3:10])
```
當\texttt{trim=0.2}，x剩下第3到第10個資料，也就是x[3:10]。記得用\texttt{sort()}排序x，再計算平均數。

我們可以順便認識數字用科學符號表示的方式。e+01代表兩位數，e+05代表6位數。

[Rousselet的部落格](https://garstats.wordpress.com/2017/11/28/trimmed-means/)進一步介紹為何要去掉極端值。

大部份時候我們執行函數時，不會用到所有的設定，但是越了解每一個函數的設定的意義，越能發揮函數的功能。

---

#       資料型態

##      數值(numeric)

數值可分為數值(numeric)或者是整數(integer)。任意數例如：
```{r echo=TRUE}
X<-c(2, 4, 6, 8); X
class(X)
str(X)
```
\texttt{class()}函數告訴我們該資料型態或者是結構的屬性。

可以用科學符號表示比較大的數字：
```{r echo=TRUE}
y=c(1.1e+06); y
class(y)
```

整數則為：
```{r echo=TRUE}
u<-as.integer(c(4)); class(u)
```

整數是數值的子集合，因為整數的最大值是2147483647，遠小於數值的最大值。在一般運算或是統計上幾乎沒有差異，唯一的差別在於整數的儲存佔用空間比較小，而一般數值其實帶有小數點，只是沒有顯示，稱為浮點運算。由於電腦使用二進位制的運算，由一個有效數字加上冪數來表示，以這種表示法表示的數值，稱為浮點數。利用浮點進行運算，稱為浮點計算，也就是所有渉及小數的運算。。  

請輸入

```{r eval=FALSE}
is.numeric(100)
is.integer(100)
```

乍看之下100應該是整數，但是其實是數值。

又例如：
```{r echo=TRUE}
a<-c(7, 8.5, 9); class(a)
b<-as.integer(a); b
```
\texttt{as.integer()}傳回整數。

變數如果與另一個變數對應條件時，`R`會顯示變數性質與對應結果：
```{r echo=TRUE}
h<-c(100, 200, 500)
ok<-h>300
b[ok]
ok<-h>1000
b[ok]
```

## 字串(character)
變數可以是字串，例如受訪者的性別、學生的姓名、國家名稱等等。

請輸入

```{r eval=FALSE}
state.abb
class(state.abb)
```

 
文字對於資料使用者而言相對於數值容易理解，但是用途比較受限，無法進行數學運算，但是在資料視覺化時相當有用，例如圖 \ref{stateabb} 顯示各州的人口數：

```{r echo=TRUE, fig.cap="\\label{stateabb}美國各州人口數"}
df<-data.frame(state.abb, pop=state.x77[,1])
library(lattice)
dotplot(state.abb ~ pop, data=df)
```

```{r fig.cap="各州人口的點狀圖"}
newdf <- df[order(df$pop, df$state.abb),]
dotchart(newdf$pop, labels = newdf$state.abb, color="blue", 
         cex=.5, xlab='Population')
```

`state.x77`是矩陣，所以取出這個矩陣中的人口此一欄位，然後與`state.abb`結合成一個資料框，再以`dotplot`或者`dotchart`指令畫成點狀圖。

數字也可以當成文字，例如我們分配第一位來上課的人到第1組、第二位第2組，總共分成5組，下課時規定第1組要關門窗，第2組倒垃圾等等：
```{r echo=TRUE}
char1<-c("1","2","3","4","5"); char1
char2<-c(1, 2, "文字"); char2
```

數字都被視為字串，無法進行數學運算。字串無法用`as.numeric`轉換為數字，但是可以用語法進行轉換（請見因素一節）。

\noindent
$\blacksquare$請嘗試

```{r eval=FALSE}
quakes
class(row.names(quakes))
```

以及

```{r eval=FALSE}
state.x77  
class(row.names(state.x77))
```

字串經常會被誤認為因素(factor)，具有類別，例如1,000個受訪者中可能有500多個男或是女，因此`R`視為因素變數而非字串。

例如，我們到政府開放資料網站下載一筆資料稱為opendata106N0101.csv：

```{r echo=TRUE, message=FALSE, warning= FALSE}
library(foreign); library(tidyverse)
dat<-read.csv("./data/opendata106N0101.csv", header=T, 
              fileEncoding = 'UTF-8')
as.tibble(dat)
```

可以看出許多變數被視為因素。

加上\texttt{stringsAsFactors = F}避免把字串當做因素：

```{r echo=TRUE}
dat<-read.csv("./data/opendata106N0101.csv", header=T, stringsAsFactors = F)
nrow(dat) #check how many rows; n=375
dat <- dat[-c(369:375),] #delete the rows of small islands and notes
dat<-as.tibble(dat); head(dat, n=3)
```

可以看到，新的資料中，變數code被認為是是字串，但是年底人口數、人口密度也被認為是字串。

我們創造一個新的數字變數來取代字串變數：

```{r echo=T}
dat <- dat %>% mutate(popu=as.numeric(年底人口數))
str(dat)
```
\texttt{str()}函數可以顯示資料中的變數性質。

另一個方式為讀取時故意不讀第一列為欄位的標題，這樣所有欄位會被視為字串：
```{r echo=T}
df<-read.csv("./data/opendata106N0101.csv", 
             header=F, stringsAsFactors = F)
colnames(df) <-df[1,]
df <- df[-c(1, 370:376),] #delete the first row and the rows of notes
df<-df%>% mutate(popu=as.numeric(年底人口數))
head(df, n=3)
str(df)
min(df$popu) #check if data has no missing value
```

第三個方式為利用`data.table`這個套件，以及\texttt{transform()}的功能，直接轉換某一個變數的屬性，但是不創造新的變數：
```{r echo=T, warning=F}
library(data.table)
DT <- read.csv("opendata106N0101.csv", header=F, stringsAsFactors = F)
colnames(DT) <-DT[1,]
nrow(DT) #check how many rows; n=376
DT <- DT[-c(1, 370:376),] #delete the first row and the rows of notes
DT <- data.table(DT)
DT <- DT %>% transform(年底人口數=as.numeric(年底人口數))
head(DT, n=3)
str(DT)
min(DT$年底人口數) #check if data has no missing value
```

請注意上述三組語法之中，我們去掉東沙群島、南沙群島的資料，以及一些資料的說明。在創造年底人口數此一新變數之後，檢視是否已經去掉遺漏值。

### 因素(factor)

有些資料具有類別，例如性別、是或否、地區等等。Verzani (p.10) 的例子：
```{r echo=TRUE}
x=c("Yes","No","No","Yes","Yes"); x
factor(x)
table(x)
```
在這個例子中，x是字串資料，而`factor()`這個函數把x轉換為因素，有No, Yes兩類別。 

常用的指令是\texttt{table()}，用途為統計向量的分佈。  

因素在許多分析之中讓人容易理解，例如在交叉分析時顯示變數的變量：

```{r echo=TRUE}
library(car)
table(Chile$sex, Chile$vote)
```

不論是字串或者是因素，比較容易讓人理解交叉分析的結果。例如我們的資料用數字代表地區：

```{r echo=TRUE}
Chile$ncode<-as.numeric(Chile$region) 
table(Chile$ncode, Chile$vote)
```

或者是繪圖，都可以看出字串的優點。例如圖 \ref{gendervote1} 顯示性別與投票的關係：
```{r echo=TRUE, fig.cap="\\label{gendervote1}性別與投票之一"}
library(lattice)
plot(Chile$sex, Chile$vote, xlab="Sex", ylab="Vote")
```

#### 因素轉換
有時候我們需要把因素轉換成數值，例如教育程度從國小、國中、...轉換成1到6的尺度。或者性別從男、女轉換成0與1。可用\texttt{as.numeric()}函數：

```{r echo=TRUE}
gender<-as.numeric(Chile$sex) 
table(Chile$sex); table(gender)
```

可以看到`R`按照類別的字母順序轉換類別為數字。
如果進一步要轉換數字就容易了：

```{r echo=TRUE}
sex <- c()
sex[gender==2]<-0
sex[gender==1]<-1
table(sex)
```

也可以寫語法直接轉換因素為需要的數字：
```{r echo=T}
ngender<-c()
ngender[Chile$sex=='F']<-1
ngender[Chile$sex=='M']<-0
table(ngender)
```

或是把因素轉換為字串：
```{r echo=T}
Chile$gender[Chile$sex=="F"]<-"Female"
Chile$gender[Chile$sex=="M"]<-"Male"
class(Chile$gender)
table(Chile$gender)
```

如果是字串，可以進行交叉分析，或是畫圖，例如：
```{r, show.text=F, fig.cap="\\label{gendervote}性別與投票之二"}
table(Chile$gender, Chile$vote)
plot(table(Chile$gender, Chile$vote))
```

需要注意字串無法轉換為數字，因為`R`無法判斷哪一個字串應該被給予哪一個數字。

```markdown
as.numeric(Chile$gender)
```
\noindent
$blacksquare$請嘗試練習`AMSsurvey`的`citizen`等類別變數的轉換。

如果要避免讀取資料時把字串認定為因素，可以加上一個設定\texttt{stringsAsFactors=FALSE}

```{r echo=T}
library(data.table)
X = data.table(A=sample(3, 6, TRUE), 
               B=sample(letters[1:3], 6, TRUE), 
               C=sample(6), stringsAsFactors=FALSE)
X
```

```{r echo=F}
name<-c("Wang","Lin","Yang","Huang","Cheng","Chao")
birth <- c("Caesarean", "natural", "natural", "natural", "natural", "Caesarean")
birth <- factor(birth)
height<-c(111,113,106,114,102,114)
weight<-c(8.5,10.6,7.5,9.6,9.4,10.5)
df <- tibble(name, birth, height, weight)
mutate_if(df, is.factor, ~ as.numeric(levels(.x))[.x])
```

#### 因素的順序

我們有時候會想指定因素變數的變量的順序，而不是按照電腦自動排列。請輸入

```markdown
x<-c("花蓮縣","臺北市","屏東縣","臺南市","高雄市");x
table(x)
```

x的排列方式為"花蓮縣","臺北市","屏東縣","臺南市","高雄市"，而分布的排列方式也是如此。  

如果希望按照由北到南再到東排列觀察值，可以加上`level`指令
\texttt{xf<-factor(x, levels=c("臺北市", "臺南市","高雄市","屏東縣","花蓮縣"))}

```{r}
xf<-factor(x, levels=c("臺北市", "臺南市","高雄市","屏東縣","花蓮縣"))
xf 
table(xf)
```

請練習把`Chile`裡面的`region`變數的類別重新排序，然後執行
```markdown
table(Chile$sex,Chile$regionorder)
```

附帶一提，`factor()`這個函數裡面有`ordered`的邏輯選項，不過只要指定`levels`，有無`ordered`為真並不影響。但是`ordered()`這個函數會得到一個已經排序的因素，例如：

```{r echo=TRUE}
od<-ordered(1:20); class(od)
```


## 邏輯(logic)

資料可以是真(True)或是偽(False)的邏輯，對於篩選資料特別有用。例如我們先建立一筆資料以及邏輯：
```{r echo=TRUE}
a<-c(0:9); a
ok<-a>5; ok
```

然後用這個邏輯篩選資料：

```{r echo=TRUE}
a[ok]
```

請嘗試

```markdown
head(Duncan)
ok<-Duncan$income>50  
Duncan$income[ok]
```

\noindent
$\blacksquare$請問篩選後的變數剩下幾個觀察值？

附帶介紹一個指令\texttt{length()}，用途為顯示向量的長度。  

有時候我們的資料裡面有遺漏值NA。可以用邏輯加上\texttt{is.na()}函數，剔除這些遺漏值。
```{r echo=TRUE}
library(data.table)
H<-data.table(Age=c("40-49","30-39","40-49","20-29",
                "20-29","60-69","60-69","30-39","60-69",
                "30-39"), 
              Vote=c("Ding", NA, "Ko", "Ko", "Ko", 
                     NA, "Ko", "Yao","Ding","Ko"), 
              Income=c(NA,NA, "900-1200K", "600-900K", 
                       NA, "2000-3000K", NA, "600-900K", 
                       "2000-3000K", "900-1200K"))
H
ok <- !is.na(H$Vote)
table(H$Age[ok], H$Vote[ok])
```

如果我們想顯示H資料中收入與投票之間的關係，有無設定邏輯去掉遺漏值會造成影響嗎？

```{r echo=FALSE}
table(H$Income, H$Vote)
ok<-!is.na(H$Vote)
table(H$Income[ok], H$Vote[ok])
```

可以發現去掉遺漏值並不會影響交叉列表的結果，也就是說電腦會自動去掉無法列表的遺漏值。但是我們交叉其他變數，就會發現差異。

```{r echo=FALSE}
table(H$Age, H$Income)
ok<-!is.na(H$Vote) 
table(H$Age[ok], H$Income[ok])
```


## 日期(date)

請輸入
\texttt{Sys.Date()}即可顯示今天的日期。日期是一種變數。

`as.Date()`可以將字串轉變為日期資料
```{r echo=TRUE}
v<-c("2/27/2018", "6/26/2018", "12/31/2018"); class(v)
v.date<-as.Date(v, format='%m/%d/%Y'); class(v.date)
```

或者是
```{r echo=TRUE}
v<-c("", "6/26/2018", "12/31/2018")
as.Date(v, format='%m/%d/%Y')
```

`format()`則轉換屬性為日期的資料為不同格式，例如：

```{r echo=TRUE}
today <- Sys.Date()
format(today, format='%m/%d/%Y')
```

### 日期的格式

日期的格式如下：

|符號|意義|例子|
|--------|----|----|
|%d| 日|01-31 |
|%a| 星期幾的縮寫|Mon |
|%A| 星期幾| Monday|
|%m| 月份（數字）|01-12 |
|%b| 月份的縮寫| Jan |
|%B| 月份的完整寫法|January |
|%y| 兩位數年份| 18 |
|%Y| 年份| 2018 |

`format()`這個函數可以轉換已經是日期格式的資料。
```{r echo=TRUE}
Today<-Sys.Date(); Today
today_format1<-format(Today, format='%Y-%b-%d'); today_format1
today_format2<-format(Today, format='%b/%d/%y'); today_format2
today_format3<-format(Today, format='%Y年%b月%d日(%a)'); today_format3
```

### 日期的差距
請輸入

```{r echo=T}
xi<-"1953-06-15" #Xi's birthday
tsai<-"1956-08-31" #Tsai's birthday
```

我們可以轉換字串為日期變數，然後計算兩個日期之間的差距：
```{r echo=T}
as.Date(c(xi,tsai), origin="1904-01-01")
difftime(tsai, xi)
```

在這個例子中，`origin`指令可設定也可不設定。但是計算某一個數字代表的日期時必須要有起始日：
```{r echo=T}
as.Date(1100, origin="2018-08-01")
```

介紹完資料型態之後，接下來介紹資料結構。

---

# 資料結構
## 一維
### 向量(vector)  

向量是最常見的資料結構，可以寫成：
```{r echo=TRUE}
example<-c(0,1,2,3,4)
print(example)
```
或者是

```{r echo=TRUE}
c(2,4,6,8)->A
```

英文字母的向量：
```{r echo=TRUE}
c(letters)
c(LETTERS)
```

有時候我們為向量中的元素加上名稱，方便繪圖，例如在圖 \ref{finanace}，有兩個向量分別表示某位投資者的資金配置以及2016到2019的現金數量：
```{r echo=TRUE, fig.cap="\\label{finanace}資金配置"}
shares <- c(150, 40,  65)
names(shares) <- c('Finance','Techonolgy','Cash')
shares
class(shares)
cash<-c(100, 120, 80, 65)
names(cash) <- c(2016, 2017, 2018, 2019)
par(mfrow=c(1,2), bg='lightgreen',mai=c(0.4,0.3,0.1,0.3))
pie(shares); barplot(cash, cex.axis = 0.8)
```

可以在向量內進行數學運算，例如：
```{r echo=TRUE}
j<-c(2*2, 2*9, 10-2, 3^3); j
```

向量可以加、減、乘、除其他數字：
```{r echo=TRUE}
R<-c(100, 200, 300); R/5; sqrt(R)
```

一個向量可以合併另一個向量：
```{r echo=T}
c(j, R)
```

或者是一個向量包含其他向量：
```{r echo=T}
Y<-c(j, c(9:5), R[c(1,2)]); Y
```

因為`R`的向量可以連結，我們可以增加資料的數量。

用減號可以去除向量中的元素，例如：
```{r echo=T}
Y[-c(8:12)]
```

## 二維

### 矩陣 (matrix)

`R`的資料結構之一是矩陣，例如`VADeaths`就是一筆矩陣的資料：

```{r echo=T}
data("VADeaths"); VADeaths
class(VADeaths)
```

數學的矩陣與`R`的矩陣類似。矩陣的讀法是先列再行。例如我們需要一個$3\times 3$的矩陣可寫成：

```{r echo=TRUE}
m<-matrix(c(1:9), nrow=3, ncol=3); m
```

再寫一個$3\times 2$矩陣：

```{r echo=TRUE}
n<-matrix(c(1:6), nrow=3, ncol=2)
```

兩個矩陣相乘可寫成：
```{r echo=TRUE}
m<-matrix(c(1:9), nrow=3, ncol=3); n<-matrix(c(1:6), nrow=3, ncol=2); m%*%n
```

矩陣的乘法需要第一個矩陣的行(column)等於第二個矩陣的列(row)。  
矩陣的對角向量為：
```{r echo=T}
diag(m)
```

轉置矩陣為：
```{r echo=T}
t(m)
```

如果要替代或者是選取部分的矩陣資料，例如要選取m矩陣的第二列第三行的資料，並且命它為0：
```{r echo=T}
m[2,3]; m[2,3]<-0
```

請嘗試(1)轉置n矩陣(2)輸入以下指令：
```markdown
n<-matrix(c(1:6), nrow=3, ncol=2, byrow=T)
```

矩陣的列與行命名方式為用`dimnames`的指令分別對列與行指定名稱，例如：

```{r echo=TRUE}
n<-matrix(c(1:6), nrow=3, ncol=2, dimnames = list(c("a","b","c"),c("A","B"))); n
```

### 資料框 (data frame)
資料框是向量組合起來成為一個類似矩陣的資料，然後指定變數名稱。例如：
```{r echo=TRUE}
R1<-c(170, 175, 166, 172, 165, 157, 167, 167, 
        156, 160)
R2<-c("F","M","M","M","F","F","F","F","M","F")
R3<-R1/10 + 42
R123<-data.frame(height=R1,gender=R2,weight=R3, 
                 stringsAsFactors = FALSE)
R123
```

資料框的每一行必須有相同的長度，每一列也必須要有同樣數目的數字、文字等。

如果沒有特別指定資料框，`R`會當做矩陣。例如：
```{r echo=T}
H<-cbind(LETTERS[1:6], seq(10,60, 10))
class(H)
```

### Matrix 或 dataframe?

 - 資料框允許不同性質的變數，但是矩陣只接受同一類型的變數。
 - ggplot2 畫圖時只能使用資料框
 - 雖然矩陣容許欄位名稱，但是只能用`matrix[,1]`告訴系統向量位置，
 不能用matrix\$a。
 - 矩陣無法設定\texttt{stringAsFactor=F}，資料框比可以。
 
我們創造兩個簡單的變數，構成矩陣：
```{r}
a<-c("Monday", "Tuesday", "Wednesday", "Thursday", "Friday")
b<-c(52.5, 48.4, 57.1, 60.1, 71.1)
dftest <-cbind(a, b)
class(dftest)
dftest
#ggplot(data=dftest, aes(x=a, y=b, fill=a)) +
#  geom_bar(stat = 'identity')
```
如果執行上面區塊中的ggplot2語法，會出現錯誤訊息。但是矩陣還是可以畫圖，我們用Chile資料的投票與性別為例：
```{r}
tm<-cbind(carData::Chile$vote, carData::Chile$sex)
class(tm)
plot(table(tm[,2], tm[,1]))
```

在上面星期一到五的例子，我們改成資料框，即可畫圖表示每一天的快樂程度：
```{r fig.cap="週一至週五的快樂程度"}

dt <- as.data.frame(dftest)
dt$a<-factor(dt$a, levels=c("Monday", "Tuesday", 
            "Wednesday", "Thursday", "Friday"))
ggplot(data=dt, aes(x=a, y=b, fill=a)) +
   geom_bar(stat = 'identity')
```

有幾個資料框與矩陣的相關指令：  

 -  nrow(x)：顯示x資料框或矩陣的列數量，也等於是觀察值數目
 -  ncol(x)：顯示x資料框或矩陣的行數量，也等於是變數數目  
 -  dim(x)：同時顯示x資料框或矩陣的行列的數量
 -  str(x)：顯示x資料框或矩陣的性質以及變數名稱與性質
 -  head(x)：顯示x資料框或矩陣的前6列
 -  head(x, n=a)：顯示x資料框或矩陣的前a列
 -  colnames(x)：顯示或設定x資料框或矩陣的變數或欄位名稱
 -  rownames(x)：顯示或設定x資料框或矩陣每一列的名稱  

有關rownames的更多說明，請參考[這個部落格](https://www.perfectlyrandom.org/2015/06/16/never-trust-the-row-names-of-a-dataframe-in-R/) 。

例如我們想知道`AMSsurvey`有幾筆觀察值：
```{r echo=TRUE}
nrow(AMSsurvey)
```

如果想要改變欄位名稱，可以這麼做：

```{r echo=T}
colnames(R123)<-c("v1","v2","v3"); R123
```

有的資料框的最左邊是流水號，有的資料框沒有，前者可能是因為從csv等工作表讀取而來，被賦予流水號，但是並不是第一行，真正的第一行應該有欄位的名稱。有的資料框則用字串當做列的名稱：

```{r echo=T}
library(ISLR)
head(College, n=3)
```

rownames 可以幫助我們刪掉不需要的資料。例如我們有一筆美國各州的資料：

```{r echo=T}
head(state.x77, n=5)
```

我們想刪掉Alabama, Alaska, Arkansas三個州的資料，先成立一個矩陣：
```{r echo=T}
names.to.delete<-c('Alabama', 'Alaska', 'Arkansas')
```

再用`which(rownames(data) %in% vector)`傳回所要選出的列：

```{r echo=T}
rows.to.delete<-which(rownames(state.x77) %in% names.to.delete) 
```

最後用\texttt{data[-c(), ]}刪掉所選的列：
```{r echo=T}
newstate <- state.x77[-c(rows.to.delete),]
head(newstate, n=5)
```

更進一步的篩選資料方法將會在後面課程介紹。

---

## 多維
### 陣列 (array)
陣列容納一個以上的矩陣，只有一個矩陣的陣列相當於矩陣：
```{r echo=TRUE}
Array1 <- array(1:12, dim = c(2, 6, 1)); Array1
```

而有多個矩陣的陣列如：
```{r echo=TRUE}
Array2 <- array(1:12, dim = c(2, 3, 2)); Array2
```

陣列的優點是同時容納一個以上的矩陣，如果只需要某一個矩陣，可以這樣取出：
```{r echo=TRUE}
A12<-Array2[,,2]; A12
```

### 列表 (list)  

列表的特性為資料的長度、結構沒有限制，例如：

```{r echo=T}
listA<-list(R123, H, c(xi,tsai)); listA
```

又例如我們在一個列表中，創造兩個資料框並給定名稱：
```{r echo=T}
list(A=data.frame(x=c(1:5),y=c(101:105)), 
     B=data.frame(v1=rep(NA,6)))
```

如果要取出列表中的某一個部分資料，可以寫成：

```{r echo=T}
listA[[3]]
```

列表的優點是儲存尚未格式化的資料，但是資料相當龐大，矩陣與陣列的資料分散為一個個元素，不容易取出，如果事先命名，就比較容易了解哪些元素來自於什麼資料。例如：

```{r echo=TRUE}
listB<-list(data=R123, vec=m, char=c(tsai, xi)); 
listB[["data"]]

```

如果列表中的變數有同樣的長度，可以\texttt{setDT()}轉換列表為data.table。例如：
```{r echo=TRUE}
X = list(1:5, letters[1:5], c('Y','Y','N','Y','N'),
         c("2/27/2018", "6/26/2018", "12/31/2018","1/20/2019","4/8/2019")); X
X.dt<-setDT(X); X.dt
```

```markdown
請嘗試把c('a','b','c'), c(1,2,3,4)以及
c('2018-01-01', '2018-04-04', '2018-04-05', '2018-06-18', '2018-10-10')`結合成為一個列表。  
```

### 表格 (table)
Titanic這筆資料為表格的型態，同時也是四個陣列，
```{r echo=TRUE}
class(Titanic); Titanic
```

可以看到這筆資料有四個變數：艙等、性別、年齡、是否存活。
因為有四個陣列，所以我們取出其中一個表格時需要給定兩個條件，如果設定三個條件，就是一個向量，如果設定四個就是一個元素。
例如我們想知道沒有生還的兒童搭的艙等與性別，也就是第一個表格，可以這樣輸入：
```{r echo=T}
T1<-Titanic[, , 1, 1]
class(T1); T1
```

顯示沒有生還的兒童都是搭三等艙，男童為女童一倍。如果我們想知道艙等與生還的關係，可以先試著呈現：
```{r echo=T}
Titanic[, 1, 1,]
Titanic[, 1, 2,]
Titanic[, 2, 1,]
Titanic[, 2, 2,]

```

### 資料表
資料表(data.table)是資料框的延伸，可以直接在資料中計算特定的列或是行。例如：
```{r echo=T}
library(data.table)
DT = data.table(a = 1:3, b = c(10,20,30))
DT
DT[1:3, sum(a)]
DT[1:2, mean(b)]
```

在創造一個資料表之後，先計算a變數的總和，然後算b變數前兩個值的平均。

也可以直接繪圖，例如我們先建立一個常態分佈的變數在圖 \ref{rnormden}，然後畫出機率密度圖：
```{r echo=T, fig.cap="\\label{rnormden}常態分佈機率密度"}
DT <-data.table(x=rnorm(1000, 0, 1))
DT[, plot(density(x), type='l', xlab='x', ylab='',
          lwd=3, col='lightblue')]
```

資料表的功能非常多，相較於資料框來得複雜，不過這門課程主要用資料框來處理資料。對於資料表有興趣的同學可以參考[該套件的網站](https://github.com/Rdatatable/data.table/wiki)。

## 小結
資料框在各種資料結構之中，是最常被用到的。如果要把資料提出，最好把各種資料結構轉成資料框。例如我們想知道一筆資料的變數性質：
```{r echo=T}
g<-Titanic[ , , 2, 2]; class(g)
```

請輸入 \texttt{g\$Class}結果發生錯誤，無法顯示。改為：
```{r echo=T}
g<-data.frame(g)
```
請輸入 \texttt{g\$Class}則會顯示變數的性質。

# 基本運算
## 向量的運算
因為向量具有方位的性質，所以數字具有先後順序，與另一個有同樣數目的向量相加減乘除時，將會依照順序進行運算。我們以一個純量 (scalar) Sca 為例：
```{r echo=T}
X<-c(10,20,30,40,50,60); Sca<-10
X+Sca
```

如果是乘或是除，就是每個元素同時乘或除某個數：  
```{r echo=T}
X/Sca
```

如果是乘或是除另一個矩陣向量，就是兩個向量對應的每個元素進行乘或除：
```{r echo=T}
Y<-c(5,10,6,8,25,6)
X/Y; X*Y
```

也可以運算平方與開根號：
```{r echo=TRUE}
a<-c(2,3,4); b<-a^2; print(b)
c<-sqrt(b); print(c)
```

## 進位
進位的指令有：

- `round`：四捨五入
- `floor`：強制捨去
- `ceiling`：強制進位

我們用以下例子顯示進位的指令功能：
```{r echo=TRUE}
a1<-c(2.54, 3.111, 10.999)
round(a1, digits=2)
floor(a1)
ceiling(a1)
```

---

# 資料型態作業

1. 使用`orange`資料，把Tree變數換成A, B, C, D, E，然後顯示每一個類型的數量。  
2. 請用`weekdays()`指令顯示今天上課日期是星期二。
```{r include=FALSE}
TODAY<-as.Date('2019-03-05', format='%Y-%m-%d')
weekdays(TODAY)
```
3. 請問在`mtcars`資料裡面，mpg高於或等於21的資料有幾筆？
```{r include=FALSE}
library(car)
mtcars$Mpg<-mtcars$mpg
ok<-mtcars$Mpg>=21
mtcars$Mpg[ok==T]<-'hi'
mtcars$Mpg[ok==F]<-'lo'
table(mtcars$Mpg)
```
4. 請嘗試建立一個包含流水號序號、一個數字變數、一個類別變數的資料框或資料表。
```{r include=FALSE}
DT <-data.table(V1=c(2,4,6,8,10, 12), V2=factor(c("L","L","M","S","S", "M"),
                                                levels=c("S","M","L")))
rownames(DT)<-c(1:6)
DT
```


5. 請創造一個對角向量為{1,1,1}的矩陣
```{r include=FALSE}
a<-matrix(c(1:9), nrow=3, ncol=3)
diag(a)<-c(1,1,1); a
```

6. 請用data.table計算Titanic男性與女性生還的人數。
```{r include=FALSE}
df1 <- data.table::data.table(Titanic[, 1, , 2])
df1
male=df1[1:8, sum(N)] 
df2 <- data.table::data.table(Titanic[, 2, , 2])
df2
female=df2[1:8, sum(N)]
cat('survive: male=', male, 'female=', female)
# Another solution
t1<-Titanic[, 1, ,2]
t2<-Titanic[, 2, ,2]
cat('survive: male=', sum(t1), 'female=', sum(t2))
```

7. 請問faithful這筆資料有多少個觀察值？
```{r include=F}
nrow(faithful)
```

8. 請建立三個$3\times 2$的陣列
```{r include=F}
array(1:18, dim = c(3, 2, 3))
```

9. 請把Arrests資料裡面的employed變數改成0, 1
```{r include=F}
employ <- as.numeric(Arrests$employed)
employ <- employ-1
```

10. 請用三種格式表示今天的日期
```{r include=F}
g <-Sys.Date()
format(g, "%Y-%m-%d")
format(g, "%B %d, %Y")
format(g, "%Y.%m.%d")
```


# 基本運算作業
1. 請問 $\text{log}(\frac{14}{5})=$?  
```{r include=F}
log(14)-log(5)
```
2. 請問 $1\times 2\times 3\times , \dots ,\times 8=$?
```{r include=F}
factorial(8)
```
3. 請計算英文有幾個字母。
```{r include=FALSE}
n<-length(c(LETTERS)); n
```


4. 請以程式顯示在您寫作業的這一天，今年已經過了幾天？
```{r include=FALSE}
a<-Sys.Date(); b<-as.Date("2020-01-01")
difftime(a, b, units=c("days"))
```

5. 請寫一段語法把今天的氣溫轉換成華氏
```{r include=FALSE}
a<-28
F.a<-a*(9/5)+32; F.a
```


# 更新日期
```{r echo=F}
today <- Sys.Date()
today <- format(today, '%m/%d/%Y')
cat('最後更新日期', today )
```