---
title: "社會科學統計方法"
subtitle: "資料子集合、條件判斷、迴圈"
author: "蔡佳泓"
job: "東亞所"
date: '3/10/2020'
documentclass: ctexart
output:
  rticles::ctex:
    fig_caption: yes
    number_sections: yes
    toc: no
  includes:    
    in_header: header.tex
classoption: "hyperref,"
---
\ctexset{today=big}

\renewcommand{\contentsname}{目次}
\renewcommand{\listtablename}{表次}
\renewcommand{\listfigurename}{圖次}
\renewcommand{\figurename}{圖}
\begin{center}
\tableofcontents
%\listoftables
\listoffigures
\end{center}


```{r, setup, include=FALSE}
knitr::opts_chunk$set(fig.width = 6, fig.height=4, collapse = TRUE,
                       latex.options.color='blue',
                      fig.align = "left")
library(knitr)
library(kableExtra)
knitr::opts_chunk$set(echo = TRUE)
options(knitr.table.format = "latex",encoding = 'UTF-8')
```
\vspace{2cm}
# 課程目標
本週上課將介紹`R`的控制流程，也就是條件判斷與迴圈，讓電腦可以按照給定的邏輯，反覆執行指令，一直到滿足條件為止，這對於運算以及擷取資料非常有幫助。例如我們隨機找到10位民眾，想依據民眾的年齡是否在18歲以上，判斷是否應該訪問他們，並且顯示成為一個資料框，可寫語法運算如下：

```{r echo=TRUE}
age<-c(34, 12, 19, 21, 22, 30, 16, 18, 17, 39)
 f<-function(x){
  interview<-ifelse(x>=18, "Yes", "No")
  return(data.frame(Age=x, Interview=interview, row.names=NULL))
 }
 
f(age)
```


在介紹`R`的控制流程之前，先介紹資料的子集合。

---

# 資料的子集合 (Subsetting)

從一筆資料取出部分資料，稱謂資料的子集合動作(Subsetting)。子集合可幫助
後續的資料分析，因為很多資料裡面只有一部分是我們所需要的。  
在DSC2014Tutorial的套件中，輸入<span style="color:blue">slides('Basic')</span>，就可以學習到許多資料子集合的技巧。在此簡單敘述。  

## 向量子集合
向量的子集合方式可以分成用索引以及`which()`函數方式：

### 索引

向量的數學表示方式為 $x_{i}$，其中下標$i$表示向量的第幾個元素，我們稱之為索引。從向量取出部分元素的方法就是以括號的方式，例如：

```{r echo=TRUE}
state.name[1]
state.abb[1:4]
sleep$extra[nrow(sleep)]
```

### which()

`which()`適用於條件篩選向量內的元素，例如我們想找出哪些美國的州名是以B跟C開頭，可寫語法如下：
```{r echo=TRUE}
state.abb[1:10]
state.abb.abb<-substr(state.abb, 1,1)
state.abb[which(state.abb.abb=="B")]
state.abb[which(state.abb.abb=="C")]
```

這裡使用到`substr(A, i, j)`這個指令，A是字串向量，i是開始擷取向量內的文字的順位，j是結束擷取的位置，我們擷取每一個州名稱的第一個字母，然後存成用state.abb.abb這個向量，再用`which()`函數，對原本的state.abb向量配對。  

\noindent
$\blacksquare$請嘗試找出有幾個州的面積大於10萬平方英哩？
```{r include=FALSE}
state.areabig<-which(state.area>=10e+4)
length(state.areabig)
```

## 列表子集合
請先建立一個列表：
```{r echo=TRUE}
ListA<-list(height=90, width=120, string=state.abb[1:2], data=state.area)
class(ListA)
```

### 索引
從列表中以索引方式取出資料，格式可以是列表或者是數值、字串
```{r echo=TRUE}
ListA[c(1,2)]
ListA[[3]]
ListA[4]
```

或者直接使用列表中的名稱：
```{r echo=TRUE}
ListA["height"]
ListA[["width"]]
```

### which()
使用`which()`篩選列表的資料之前，需要先轉換列表為資料框，然後把因素轉換為數值，而`R`會按照因素的層級排序，從1開始：
```{r echo=TRUE}
dfA<-data.frame(value=unlist(ListA))
dfA$value
dfA$data<-as.numeric(dfA$value)
dfA$data[1:6]
dfA[which(dfA$data<10),]

```

以上是一維的資料，接下來介紹二維的資料子集合。  

---

## 矩陣、陣列子集合
### 索引

矩陣可以表示為：  

$$\left[\begin{array}
{rrrrr}
x_{11}       & x_{12} & x_{13} & \dots & x_{1c} \\
    x_{21}       & x_{22} & x_{23} & \dots & x_{2c} \\
    \ldots \\
    x_{r1}       & x_{r2} & x_{r3} & \dots & x_{rc}
\end{array}\right]$$

$x_{11},\ldots, x_{r1}$來自同樣的行(column)，而$x_{11},\ldots, x_{1c}$來自同樣的列，所以前者可以用$x_{,1}$表示，後者$x_{1,}$表示。  
假設有一個$3\times 3$的矩陣，我們用括號來取出其中的一個或是多個數值，或者加以替換：
```{r echo=TRUE}
m1<-matrix(c(1:9), 3, 3)
print(m1[2,2]) #1
print(m1[c(1:2)]) #2
print(m1[c(1,2),c(1,2)]) #3
print(m1[c(1,3),c(1,3)]) #4
print(m1[,1]) #5
m1[3,3]<-"Hello" #6
m1
```

以上面語法中第3題的[c(1,2),c(1,2)]為例，矩陣對應索引的方式為(1,1),(2,1),(1,2),(2,2)，因此得到  

$$\left[\begin{array}
{rr}
1 & 4 \\
2 & 5 
\end{array}\right]$$

### which()
對於矩陣或是陣列，`R`可以傳回每一個符合條件的行與列的對應資料，例如：
```{r echo=TRUE}
T <- array(1:20, dim=c(4,5))
which(T >= 15, arr.ind = T)
T[which(T[,5]>=15), ]
```

---

## 資料框子集合
資料框與矩陣類似，都有兩個象限，所以子集合的方法相近。

### 索引
索引對象可以是資料框的行或是列的編號，也可以是欄位名稱，注意逗號前面是列，後面是行：

```{r echo=TRUE}
data(sleep)
names(sleep)
sleep[1:3, ]
sleep[, "extra"]
```

### %in%
當資料有一欄編號，可以用$\%\textrm{in}\%$方式擷取特定列的資料。$\%\textrm{in}\%$的意義是「屬於」。
```{r echo=TRUE}
head(sleep)
sleep[sleep$ID %in% c(1,2,3), ] #select by ID
sleep[sleep$ID %in% c(1,2,3) & sleep$group %in% c(1), ] # two conditions
```

又例如：
```{r echo=TRUE}
A<-c(0:5); B<-c(1:20)
A%in%B
```

\noindent
$\blacksquare$請嘗試用$\%\textrm{in}\%$方式在`ISLR`套件的`College`中，找到Williams College, Otterbein College, Barat College這三所學校的資料。
```{r include=FALSE}
names.to.find<-c("Williams College", "Otterbein College", "Barat College")
rows.to.find<-which(rownames(ISLR::College) %in% names.to.find)
ISLR::College[c(rows.to.find),]
```


### which()

`which()`可容納超過一個以上的條件，而且可以用「且」或是「或」連結條件與條件。針對資料框，可以比對出符合每一個條件的「列」，並且傳回向量。研究者可以由此取出對應的列。

```{r include=TRUE}
cond <- which(sleep$extra>0.5 & sleep$group==1)
sleep[cond, ]
```

比較$\%\textrm{in}\%$以及`which()`，可得到相同結果：

```{r echo=T}
Orange[Orange$Tree %in% c(2), ]
Orange[which(Orange$Tree==2), ]
```

---

# 條件判斷
## ifelse()
`ifelse()`適用在「非A即B」的邏輯，也就是若A為真則進行某一動作，若A不為真則不進行。  
例如面訪員到某一個家戶訪問，裡面有四人，訪員需要戶中抽樣，但是前提是只訪問18歲以上成年人，語法可以這樣寫：
```{r echo=TRUE}
x=c(20, 50, 16, 18)
interview<-ifelse(x>=18, "Yes", "No")
print(interview)
```
  
`ifelse()`可以判斷一個向量的真偽，其功能類似先前提到的變數轉換：
```{r echo=TRUE}
vote <- rep(NA, 3)
vote[x>=18]<-"Yes"
vote[x<18]<-"No"
vote
```

`ifelse()`也可以轉換字串為字串或者是數字，也可以把日期轉換為字串或是數字。
```{r echo=TRUE}
S<-c("2018-01-01", "2018-02-01", "2018-03-01", "2018-04-01")
S <- as.Date(S, format='%Y-%m-%d')
day<-as.Date("2018/02/28", format='%Y/%m/%d')
new.S<-ifelse(difftime(day, S)>=0, "Earlier", "Later")
new.S
```

當條件成立時的執行的動作可以是函數，例如在日光節約時間結束之後，下午茶時間延後一個小時。假設日光節約時間在11月5日結束，三個日期的下午茶時間可計算如下：

```{r echo=TRUE, warning=FALSE}

ds<-as.POSIXct("2018-11-05 00:00:00", 
      format = "%Y-%m-%d %H:%M:%S", tz="Asia/Taipei")

teatime<-as.POSIXct(c("2018-07-01 13:50:00", "2018-12-01 14:10:00", 
      "2019-02-02 14:15:00"),  format = "%Y-%m-%d %H:%M:%S", tz="Asia/Taipei")

hrs <- function(u) {
 x <- u * 3600
 return(x)
}

ifelse(difftime(teatime, ds)>=0, paste(teatime+hrs(1)), paste(teatime))
```

請注意時間的格式，以及設定時區的函數`as.POSIXct()`。另外，`paste()`函數可貼上計算結果。  

## if-else 

`if-else` 可以幫助我們建立一個條件式的函數，當函數內的向量滿足某個條件，便會進行某一個動作。要注意一次只能處理一個向量的元素。
```{r echo=TRUE}
temperature<-c(31) 
if (temperature>28){
   cat ("Turn on air condition")
}else {
  cat ("Turn off air condition")
}
```

也可以進行運算
```{r echo=TRUE}
speed<-50 
if (speed>=70){
     print(speed)
}else {
    print(speed*1.6)
}
```

如果進行迴圈的條件是向量中的某一個或是所有元素符合某項條件，其他元素也會隨之進行我們希望的動作。例如mtcars 資料中有mpg這個變數，如果是任何一輛車mpg高於50就顯示符合該條件的所有資料，反之輸出NA：
```{r echo=TRUE}
mpg <- mtcars$mpg
y <- rep(0, length(mpg))
if (any(mpg>=50)){
      mtcars[which(mpg>=50),]
} else{
      print('NA')
}

```

此處使用`any()`這個函數，表示當物件或是多個物件滿足某一條件則回傳TRUE。例如：

```{r echo=TRUE}
A<-c(-1, 1.5); B<-c(2); C<-c('OK')
any (A>0)
any (is.numeric(A) & is.numeric(B) & is.numeric(C))
any (is.numeric(A) | is.numeric(B) | is.numeric(C))
```

\noindent
$\blacksquare$請練習如果「所有」車輛超過時速110，警察就會開罰單，顯示最快的車速，否則都不會開單。車速是130, 115, 120。
```{r include=FALSE}
speed<-c(130, 115, 120) 
if (all(speed>=110)){
     cat('開單', max(speed))
} else{
    cat('不開單')
}
 
```

## if-else if-else
`if-else if-else` 可以幫助我們建立一個條件式的函數，當函數內的向量滿足第一個條件，便會進行第一個動作，滿足第二個條件，便會進行第二個動作，一直到結束。例如電影的長度如果長過180分鐘則是太長，165分鐘是長，不到165分鐘是短。 同樣的，一次只能處理一個向量的元素。
```{r echo=TRUE}
movie<-c(176) 
if(movie>=180){
     cat('Very long')
    }else if(movie>=165){
    cat('Long')
  }else{
          cat('Short')
}
```

在寫if-else時，請注意`}`應該與`else`或是`else if`連在一起。  
假設在入住前3個月（90天）訂飯店為原價的85折，2個月（60天）訂飯店為原價的9折，入住前1周到兩個月是原價，入住日期為1周內則是原價加上兩成。如果入住日期為今年5月20日，原價是3000元，請練習今天的日期以及隔兩週後的今天訂房的話，分別需要多少錢？
```{r}
booking<-as.Date(Sys.Date(), format='%Y-%m-%d')
booking
checkin<-as.Date(c("2020-05-20"),    format='%Y-%m-%d')

if (difftime(checkin, booking)>90){
    print (3000*0.85)
}else if (difftime(checkin, booking)>=60){
   print (3000*0.9)
}else if (difftime(checkin, booking)>=7){
   print (3000)
}else{
  print (3000*1.2)
}

 booking <-booking + 14
if (difftime(checkin, booking)>90){
    print (3000*0.85)
}else if (difftime(checkin, booking)>=60){
   print (3000*0.9)
}else if (difftime(checkin, booking)>=30){
   print (3000)
}else{
  print (3000*1.2)
}

```

---

# 迴圈
## for
`for`迴圈的功能是系統根據起始的條件，反覆進行同一動作。  
例如重複顯示一個句子$n$次：
```{r echo=TRUE}
for (U in 1:5){
  cat("All work and no play","\n")
}
```

在這個迴圈中，U是一個變數，雖然U沒有出現在後面的語法，但是系統會執行該語法所設定的次數。  
也可以貼上次數：
```{r echo=TRUE}
for (i in 1:5){
  cat("All work and no play", paste(i), "times \n")
}
```
在這個迴圈中，我們用`paste()`這個函數貼上$i$這個變數的值。  

又例如從1加到10：
```{r echo=TRUE}
sum<-0
for (i in 1:10){
  sum = sum + i
  }
print(sum)
```

如果我們想保留每一次的計算結果，可以用迴圈，儲存計算結果在一個新變數：
```{r echo=TRUE}
sum<-0
x<-c(0:10)
y<-c()
for (i in 1:10){
  sum = sum + x[i]
  y[i]=sum
  cat(y[i], '+', x[i+1], '=', paste(sum(y[i]+x[i+1])),"\n")
    }
y
```

### 用sample隨機產生亂數
擲三顆公正的六面骰子1000次並且加總點數，將每一次得到的總和畫成長條圖 \ref{fig:sampledice}：

```{r echo=TRUE, fig.cap='\\label{fig:sampledice}三顆骰子點數長條圖'}
set.seed(02138)
dice <- seq(1:6)
x <- c()
for (i in 1:1000){
  x[i]<-sum(sample(dice, 1), sample(dice, 1), sample(dice, 1)) 
}
# graphic
df<-data.frame(Dice=x)
library(ggplot2)
g <- ggplot(aes(Dice), data=df) + 
  geom_histogram(binwidth = 0.8, 
    fill='lightgreen', aes(y=..density..), 
    position="identity")
g
```

可以看出點數的總和近似常態分佈，集中在10點附近。 

這個迴圈運用到「索引」的概念，紀錄每一次抽樣並且加總的結果，但是不需要顯示在螢幕上，而是成為一個向量，作為後續統計的資料。

### for 與函數
例如撲克牌點數為1到13點，抽出三張牌，如果前兩張的點數總和小於17，而且其中一張牌小於10，那麼就抽第三張，然後顯示三張的總和；如果不符合前一個條件，那麼就顯示兩張的總和。當我們給定隨機亂數的數字，我們設定的條件式函數根據隨機亂數得到的結果輸出。
```{r echo=TRUE}
set.seed(02138)
card<-function(x) {
set.seed(x)
for (i in 1:3)
  x[i]<-sample(1:13, 1)
  if (x[1]+x[2]<17 & x[1]<10 | x[2]<10 ){
  print(x[1:3])
  cat(sum(x[1:3]),"is sum of three cards \n")
    }else {
        print(x[1:2])
        cat(sum(x[1:2]), "is sum of the first 2 cards \n")
        }
  }
card(100); card(5003); card(02138)
```
上述的程式可以產生一個自訂函數`card()`，該函數的參數x是任意整數，將產生隨機亂數。這個迴圈同樣運用到「索引」的概念。

### for 與 if-else if-else
某飯店單人房原價是3000元。假設在入住前3個月（90天）訂房為原價的85折，不到3個月但是超過2個月（60天）訂房為原價的9折，不到2個月但是超過1個月（30天）是原價，入住前1個月內則是原價加上兩成。如果入住日期為今年的12月31日、4月20日、5月20日、6月1日、6月30日以及隔一週的今天，請練習如果今天的日期訂房的話，分別需要多少錢？
```{r}
today<-as.Date(Sys.Date(), format='%Y-%m-%d')

hotel <- function(checkin){
n <- length(checkin)
price <- 3000
diff <- difftime(checkin, today)  

for (i in 1:n)
    if (diff[i]>90){
          print(checkin[i])
             cat (round(diff[i]/30,1), "months:", price*0.85, "\n")
      }else if (diff[i]>=60){
              print(checkin[i])
              cat (round(diff[i]/30,1), "months:",price*0.9,"\n")
    }else if (diff[i]>=30){
            print(checkin[i])
            cat (round(diff[i]/30,1), "months:",price,"\n")
    }else{
            print(checkin[i])
            cat (diff[i],  "days:",price*1.2, "\n")
    }
 }
checkin<-as.Date(c("2020-12-31", "2020-04-20","2020-05-20",
                   "2020-06-01"), format='%Y-%m-%d')
hotel(checkin)
```



### 雙重迴圈
如果需要兩個變數才能產生所需要的結果，可以考慮迴圈之中的迴圈，例如我們想知道11到20的乘法表，需要兩個變數相乘：
```{r echo=TRUE}
multiplication <- matrix(nrow=10, ncol=10)
for (i in 1:dim(multiplication)[1]){
  for (j in 1:dim(multiplication)[2]){
    multiplication[i,j] <- (i+10)*(j+10)
  }
}
rownames(multiplication)<-c(11:20)
colnames(multiplication)<-c(11:20)
multiplication
```

\noindent
$\blacksquare$請嘗試用陣列加上迴圈產生三維的資料，例如我們模擬兩種隨機抽樣方式，第一種方式從5種隨機分佈每次抽出1, 10, 100, 200, 500, 1000個樣本，然後計算其平均值。第二種方式除了從5種隨機分佈每次抽出1, 10, 100, 200, 500, 1000個樣本，然後計算其平均值，還要重複以上步驟10, 100,1000次，分別計算平均值。

```markdown
set.seed(02138)
sampleresult <- matrix(nrow=6, ncol=5)
R<-c(1, 10, 100, 200, 500, 1000)
L<-list(rnorm(1e+04,0,1), rnorm(1e+05,0,1), 
rnorm(1e+06,0,1), rnorm(1e+07,0,1), rnorm(1e+08,0,1))

for (i in 1:length(R)){
  for (j in 1:5){
    sampleresult[i,j] <- mean(sample (L[[j]], size=R[i], replace=T))
  }
}
sampleresult

#replication
sampleresult2 <- array(dim=c(6, 5, 3))
S<-c(10,100, 1000)
for (i in 1:length(R)){
  for (j in 1:5){
    for(s in 1:length(S)){
      su<-c();
    sampleresult2[i,j,s] <- mean({su[s]=mean(sample 
    (L[[j]], size=R[i], replace=T))})
  }
  }
}
sampleresult2


```

---

### 清理資料

`for`迴圈可以幫助我們清理資料，例如讀取一筆23個縣市的統計資料：
```{r echo=TRUE}
library(foreign)
stat.dat<-read.csv("./data/CS3171D1A.csv",
                  header=TRUE,sep=";",dec=".",
                  fileEncoding="BIG5")
head(stat.dat)
```

這筆資料的最左邊一欄有一個變數名稱，但是不是位在第一列，而是在第二列，我們如何正確地讀取每一列的資料？  

- 首先創造一個有23個元素的向量
- 對某一個變數進行23次的迴圈
- 第一個元素應該來自於資料的第二列、第二行

```{r echo=TRUE}
old.2000<-rep(NA, 23)  #讀取2010年老年人口比率
 for (u in 1:23){
   old.2000[u]<-stat.dat[2,u+1]
 }
old.2000
```

---

## while
如果要系統在執行到滿足某一個條件時中斷，可以用`while`迴圈。例如：
```{r echo=TRUE}
power<-0
while (power <= 12) {
  if (2^power<1000){
    cat(2^power, "\n")
    }else{
        cat("Stop")
    }
  power <- power +1
}
```

如果用`for`迴圈，可以輸出$2^{0}$到$2^{12}$，但是無法像`while`中斷迴圈
```{r echo=TRUE}
 for (a in -1:11){
    a <- a +1
   print(2^a)
 }
```

## break

`break`可以在滿足某項條件情況下中斷迴圈，以上面的迴圈為例，假設我們要在超過1000時中斷：
```{r echo=TRUE}
power<-0
while (power <= 12) {
  if (2^power<1000){
    cat(2^power, "\n")
    }else{
        cat("Stop")
        break
    }
  power <- power +1
}
```

也可以應用在訂旅館的例子中，例如超過原價就停止計算房價：
```{r echo=T}
today<-as.Date(Sys.Date(), format='%Y-%m-%d')

hotel <- function(checkin){
n <- length(checkin)
price <- 3000
diff <- difftime(checkin, today)  
for (i in 1:n)
    if (diff[i]>90){
          print(checkin[i])
             cat (round(diff[i]/30,1), "months:", price*0.85, "\n")
      }else if (diff[i]>=60){
              print(checkin[i])
              cat (round(diff[i]/30,1), "months:",price*0.9,"\n")
    }else if (diff[i]>=30){
            print(checkin[i])
            cat (round(diff[i]/30,1), "months:",price,"\n")
            
    }else{
            print(checkin[i])
            cat("Over the budget")
            break
            #cat (diff[i],  "days:",price*1.2, "\n")
    }
 }
checkin<-as.Date(c("2018-12-31", "2018-04-20","2018-05-20",
                   "2018-06-01","2018-06-30"), format='%Y-%m-%d')
checkin<-c(checkin, today+7)
hotel(checkin)
```


## next
如果想跳過滿足某個條件的迴圈，執行下一個迴圈，可用`next`。例如：
```{r echo=TRUE}
for (i in 1:10){
     if (i<= 4){
       next
     }
    #a <- a +1
    cat(i, "squared is ", i^2, "\n")
 }
 
```

---

# 作業
  1. 請把美國的州名排成一個陣列，然後找出州名長度多於或等於13的州（提示：nchar()傳回字串的長度）
```{r include=FALSE}
y <- array(state.name, dim=c(5,10))
which(nchar(y)>=13, arr.ind = T)
```

  2. 請讀取studentsfull.txt這個檔案，然後取出經濟系與化學系的學生資料。
```{r include=FALSE}
df<-read.csv("./data/studentsfull.txt", header=TRUE, sep="")
cond <- which(df$Department=="Chemistry" | df$Department=="Economics")
df[cond, ]
```

  3. 老師決定把某次考試之中，60分以下開根號乘以10，60分以上維持原來批改分數，請寫一個程式幫老師轉換以下成績：34, 81, 55, 69, 77, 40, 49, 26，分數計算至小數點後第二位四捨五入。
```{r include=FALSE}
score<-c(34, 81, 55, 69, 77, 40, 49, 26)
 f<-function(x){
  makeup<-ifelse(x<60, sqrt(x)*10, x)
  return(data.frame(original=x, final=round(makeup, 2), row.names=NULL))
 }
 
f(score)
```

  4. 請寫一個函數可以把兩個日期之間的差距轉換成月，並且以今天日期與2020年的7月31日之間的差距為例。

```{r include=FALSE}
elapsed_months <- function(end_date, start_date) {
    Next.m<-format(end_date, '%m')
    Next.y<-format(end_date, '%Y')
    Start.m<-format(start_date, '%m')
    Start.y<-format(start_date, '%Y')
    12 * (as.numeric(Next.y) - as.numeric(Start.y)) + (as.numeric(Next.m) - as.numeric(Start.m))
}
elapsed_months(as.Date("2020-07-31"), Sys.Date())
```

  5. 請練習讀取「失業率」，並且把2000年的各縣市的失業率與老年人口比率組成一個資料框。
```{r include=FALSE}
unemploy.2000<-rep(NA, 23)  #讀取2010年失業率
 for (u in 1:23){
   unemploy.2000[u]<-stat.dat[14,u+1]
 }
unemploy.2000
city<-names(stat.dat)[-1]
data.frame(old.2000, unemploy.2000, row.names = city)
```

 6. 請寫一個函數計算英尺的面積以及相對應的公尺面積。$m=\frac{ft}{3.2808}$
```{r include=FALSE}
area<-function(a, b){
  y=3.2808^2*a*b
  cat(a*b, '平方呎', y, '平方公尺')
}
area(200,300)

```