---
title: "社會科學統計方法"
subtitle: "資料型態、資料結構、基本運算 (v2.0)"
author: "蔡佳泓"
date: '2018/3/6'
output: 
  html_document:
    toc: TRUE # table of content true
    toc_depth: 3  # upto three depths of headings (specified by #, ## and ###)
    number_sections: true  ## if you want number sections at each table header
    theme: united  # many options for theme, this one is my favorite.
    highlight: tango  # specifies the syntax highlighting style
---

```{r setup, include=FALSE, echo=FALSE}
library(knitr)
library(kableExtra)
#knitr::opts_chunk$set(echo = TRUE)
options(knitr.table.format = "html")
```

# 課程目標
本週上課將介紹`R`的資料型態與資料結構，也就是`R`可以讀取並進行運算的對象，例如我們用  `c()` 來表示數字、文字的集合：
```{r echo=TRUE}
A<-c("台北市","新北市", "桃園市", "台中市","台南市","高雄市")
print(A)
B<-c(0,1,2,3,4,5,6,7,8,9)
print(B)
```
A是文字而B是數字的集合，另外還有邏輯以及日期等常用的資料型態。  

---

`R`資料結構可分為一維、二維、多維：

- 一維
    - 向量 (vector)
    - 因素 (factor)
- 二維
    - 矩陣 (matrix)
    - 資料框 (data frame)
- 多維
    - 陣列 (array)
    - 列表 (list)  
    - 表格 (table)
由此出發，了解`R`的資料型態以及運算。

---

# 資料型態
## 數值(numeric)
數值可分為數值(numeric)或者是整數(integer)。任意數例如：
```{r echo=TRUE}
x<-c(2, 4, 6, 8); x
class(x)
```
`class()`函數告訴我們該資料型態或者是結構的屬性。

可以用科學符號表示比較大的數字：
```{r echo=TRUE}
y=c(1.1e+06); y
class(y)
```

整數則為：
```{r echo=TRUE}
u<-as.integer(c(4)); class(u)
```

整數是數值的子集合，因為整數的最大值是2147483647，遠小於數值的最大值。在一般運算或是統計上幾乎沒有差異，唯一的差別在於整數的儲存佔用空間比較小，而一般數值其實帶有小數點，只是沒有顯示，稱為浮點運算。如果某一個變數當作識別碼，可以考慮用整數。  
請輸入

 <span style="color:blue">is.numeric(100)</span>  
 <span style="color:blue">is.integer(100)</span>

乍看之下100應該是整數，但是其實是數值。

## 字串(character)
請輸入

 <span style="color:blue">state.abb</span>  
 <span style="color:blue">class(state.abb)</span>
 
文字對於資料使用者而言相對於數值容易理解，但是用途比較受限，無法進行數學運算，但是在資料視覺化時相當有用，例如：

```{r echo=TRUE}
df<-data.frame(state.abb, pop=state.x77[,2])
library(lattice)
dotplot(state.abb ~ pop, data=df)
```

`state.x77`是矩陣，所以取出這個矩陣中的人口此一欄位，然後與`state.abb`結合成一個資料框，再以`dotplot`指令畫成點狀圖。

數字也可以當成文字，例如：
```{r echo=TRUE}
char1<-c("1","2","Word"); char1
char2<-c(1, 2, "文字"); char2
```

數字都被視為字串，無法進行數學運算。字串無法用`as.numeric`轉換為數字，但是可以用語法進行轉換（請見因素一節）。

請嘗試

<span style="color:blue">quakes</span>  
<span style="color:blue">class(row.names(quakes))</span>

以及

<span style="color:blue">state.x77</span>  
<span style="color:blue">class(row.names(state.x77))</span>

## 邏輯(logic)

資料可以是真(True)或是偽(False)的邏輯，對於篩選資料特別有用。例如我們先建立一筆資料以及邏輯：
```{r echo=TRUE}
a<-c(0:9); a
ok<-a>5; ok
```

然後用這個邏輯篩選資料：

```{r echo=TRUE}
a[ok]
```

請嘗試

```markdown
head(Duncan)
ok<-Duncan$income>50  
Duncan$income[ok]
```

請問篩選後的變數剩下幾個觀察值？
附帶介紹一個指令<span style="color:red">length()</span>，用途為顯示向量的長度。  

## 日期(date)

請輸入
<span style="color:blue">Sys.Date()</span>  

`as.Date()`可以將字串轉變為日期資料
```{r echo=TRUE}
v<-c("2/27/2018", "6/26/2018", "12/31/2018"); class(v)
v.date<-as.Date(v, format='%m/%d/%Y'); class(v.date)
```

或者是
```{r echo=TRUE}
v<-c("", "6/26/2018", "12/31/2018")
as.Date(v, format='%m/%d/%Y')
```

`format()`則轉換屬性為日期的資料為不同格式，例如：
```{r echo=TRUE}
today <- Sys.Date()
format(today, format='%m/%d/%Y')
```

### 日期的差距
請輸入

```{r echo=T}
xi<-"1953-06-15" #Xi's birthday
tsai<-"1956-08-31" #Tsai's birthday
```
我們可以加以轉換，計算兩個日期之間的差距：
```{r echo=T}
as.Date(c(xi,tsai), origin="1904-01-01")
difftime(tsai, xi)
```

在這個例子中，`origin`指令可設定也可不設定。但是計算某一個數字代表的日期時必須要有起始日：
```{r echo=T}
as.Date(1100, origin="2018-08-01")
```

計算兩個人的年齡差距為例：
```{r echo=T}
birthday <- c("xi"="1953-06-15", "tsai"="1956-08-31")
birthday_date <- as.Date(birthday, format='%Y-%m-%d')

difftime(birthday_date[2], birthday_date[1])
```

### 日期的格式

日期的格式如下：

|符號|意義|例子|
|--------|----|----|
|%d| 日|01-31 |
|%a| 星期幾的縮寫|Mon |
|%A| 星期幾| Monday|
|%m| 月份（數字）|01-12 |
|%b| 月份的縮寫| Jan |
|%B| 月份的完整寫法|January |
|%y| 兩位數年份| 18 |
|%Y| 年份| 2018 |

`format()`這個函數可以轉換已經是日期格式的資料。
```{r echo=TRUE}
Today<-Sys.Date(); Today
to_day<-format(Today, format='%Y-%b-%d'); to_day
```

---

# 資料結構
## 一維
### 向量(vector)  

向量是最常見的資料結構，可以寫成：
```{r echo=TRUE}
example<-c(0,1,2,3,4)
print(example)
```
或者是

```{r echo=TRUE}
c(2,4,6,8)->A
```
英文字母的向量：
```{r echo=TRUE}
c(letters)
c(LETTERS)
```
可以在向量內進行數學運算：
```{r echo=TRUE}
j<-c(2*2,2*9, 10-2); j
```

向量可以加、減、乘、除其他數字：
```{r echo=TRUE}
R<-c(100, 200, 300); R/5; sqrt(R)
```

請嘗試
```markdown
c(A, R)
```

### 因素(factor)
有些資料具有類別，例如性別、是或否、地區等等。Verzani (p.10) 的例子：
```{r echo=TRUE}
x=c("Yes","No","No","Yes","Yes"); x
factor(x)
table(x)
```
在這個例子中，x是字串資料，而`factor()`這個函數把x轉換為因素  
常用的指令是<span style="color:red">table()</span>，用途為統計向量的分佈。  
因素在許多分析之中讓人容易理解，例如在交叉分析時：
```{r echo=TRUE}
library(car)
table(Chile$sex, Chile$vote)
```
有字串比較容易理解。
```{r echo=TRUE}
Chile$ncode<-as.numeric(Chile$sex) 
table(Chile$ncode, Chile$vote)
```

或者是繪圖：
```{r echo=TRUE}
library(lattice)
plot(Chile$sex, Chile$vote, xlab="Sex", ylab="Vote")
```

#### 因素轉換
如果想要轉換因素為數值，例如：
```{r echo=TRUE}
library(car)
data(Chile)
class(Chile$region)
```

直接以`as.numeric( )`轉換變數：
```{r echo=TRUE}
class(Chile$region)
table(Chile$region)
y<-as.numeric(Chile$region)
table(y)
```

也可以寫語法先轉換為字串：
```{r echo=T}
Chile$gender[Chile$sex=="F"]<-"Female"
Chile$gender[Chile$sex=="M"]<-"Male"
table(Chile$gender)
```
如果是字串，可以進行交叉分析，但是無法畫箱形圖
```{r echo=TRUE}
#plot(Chile$gender, Chile$vote, xlab="Sex", ylab="Vote")
```

然後再轉換為因素：
```{r echo=T}
Chile$gender<-factor(Chile$gender)
plot(Chile$gender, Chile$vote, xlab="Sex", ylab="Vote")
```

請嘗試練習`AMSsurvey`的`citizen`等類別變數的轉換。

#### 因素的順序

請輸入
<span style="color:blue">x<-c("花蓮縣","臺北市","屏東縣","臺南市","高雄市");x;</span>
<span style="color:blue">table(x)</span>

x的排列方式為"花蓮縣","臺北市","屏東縣","臺南市","高雄市"，而分布的排列方式也是如此。  
如果希望按照由北到南再到東排列觀察值，可以加上`level`指令
<span style="color:blue">xf<-factor(x, levels=c("臺北市", "臺南市","高雄市","屏東縣","花蓮縣")); xf</span>  
<span style="color:blue">table(xf)</span>  

請練習把`Chile`裡面的`region`變數的類別重新排序，然後執行
```markdown
table(Chile$sex,Chile$regionorder)
```

附帶一提，`factor()`這個函數裡面有`ordered`的邏輯選項，不過只要指定`levels`，有無`ordered`為真並不影響。但是`ordered()`這個函數會得到一個已經排序的因素，例如：
```{r echo=TRUE}
od<-ordered(1:20); class(od)
```

## 二維
### 矩陣 (matrix)
數學的矩陣與`R`類似，例如我們需要一個3*3的矩陣可寫成：
```{r echo=TRUE}
m<-matrix(c(1:9), nrow=3, ncol=3); m
```
```{r echo=TRUE}
n<-matrix(c(1:6), nrow=3, ncol=2)
```
兩個矩陣相乘可寫成：
```{r echo=TRUE}
m<-matrix(c(1:9), nrow=3, ncol=3); n<-matrix(c(1:6), nrow=3, ncol=2); m%*%n
```
矩陣的乘法需要第一個矩陣的行(column)等於第二個矩陣的列(row)。  
矩陣的對角向量為：
```{r echo=T}
diag(m)
```

轉置矩陣為：
```{r echo=T}
t(m)
```

如果要替代或者是選取部分的矩陣資料，矩陣的讀法是先列再行，例如要選取m矩陣的第二列第三行的資料，並且命它為0：
```{r echo=T}
m[2,3]; m[2,3]<-0
```

請嘗試(1)轉置n矩陣(2)輸入以下指令：<span style="color:blue">n<-matrix(c(1:6), nrow=3, ncol=2, byrow=T)</span>  

矩陣的列與行命名方式為用`dimnames`的指令分別對列與行指定名稱，例如：
```{r echo=TRUE}
n<-matrix(c(1:6), nrow=3, ncol=2, dimnames = list(c("a","b","c"),c("A","B"))); n
```

### 資料框 (data frame)
資料框是向量組合起來成為一個類似矩陣的資料，然後指定變數名稱。例如：
```{r echo=TRUE}
R1<-c(170, 175, 166, 172, 165, 157, 167, 167, 
        156, 160)
R2<-c("F","M","M","M","F","F","F","F","M","F")
R3<-R1/10 + 42
R123<-data.frame(height=R1,gender=R2,weight=R3); R123
```
資料框的每一行必須有相同的長度，每一列也必須要有同樣數目的數字、文字等。
有幾個資料框的相關指令：  

-  nrow()：顯示列的數量  
-  ncol()：顯示行的數量  
-  dim()：同時顯示行列的數量  
-  head()：顯示前6列  
  
例如我們想知道AMSsurvey有幾個觀察值：
```{r echo=TRUE}
nrow(AMSsurvey)
```
如果想要改變欄位名稱，可以這麼做：
```{r echo=T}
colnames(R123)<-c("v1","v2","v3"); R123
```
有的資料框的最左邊是流水號，有的資料框沒有，前者可能是因為從csv等工作表讀取而來，被賦予流水號，但是並不是第一行，真正的第一行應該有欄位的名稱。  
資料框可以結合數值、邏輯、字串等等資料。

---

## 多維
### 陣列 (array)
陣列容納一個以上的矩陣，只有一個矩陣的陣列相當於矩陣：
```{r echo=TRUE}
Array1 <- array(1:12, dim = c(2, 6, 1)); Array1
```
而有多個矩陣的陣列如：
```{r echo=TRUE}
Array2 <- array(1:12, dim = c(2, 3, 2)); Array2
```
陣列的優點是同時容納一個以上的矩陣，如果只需要某一個矩陣，可以這樣取出：
```{r echo=TRUE}
A12<-Array2[,,2]; A12
```

### 列表 (list)  
列表的特性為資料的長度、結構沒有限制，例如：
```{r echo=T}
listA<-list(R123, m, birthday); listA
listA[[3]]
```

列表的優點是儲存尚未格式化的資料，但是資料相當龐大，矩陣與陣列的資料分散為一個個元素，不容易取出，如果事先命名，就比較容易了解哪些元素來自於什麼資料。例如：
```{r echo=TRUE}
listB<-list(data=R123, vec=m, char=birthday); 
listB[["data"]]

```

```markdown
請嘗試把`c('a','b','c')`、`c(1,2,3,4)`以及`c('2018-01-01', '2018-04-04', '2018-04-05', '2018-06-18', '2018-10-10')`結合成為一個列表。  
```
### 表格 (table)
Titanic這筆資料為表格的型態，同時也是四個陣列，
```{r echo=TRUE}
class(Titanic); Titanic
```
```{r echo=T}
Titanic[, , 1, 1]; Titanic[ , , 2, 2]
```

## 小結
資料框在各種資料結構之中，是最常被用到的。如果要把資料提出，最好把各種資料結構轉成資料框。例如：
```{r echo=T}
g<-Titanic[ , , 2, 2]; class(g)

```
請輸入 

<span style="color:blue">g\$Class</span>   

會發生錯誤。改為：
```{r echo=T}
g<-data.frame(g)
```
請輸入 
<span style="color:blue">g\$Class</span>   

# 基本運算
## 向量的運算
因為向量具有方位的性質，所以數字具有先後順序，與另一個有同樣數目的向量相加減乘除時，將會依照順序進行運算。我們以一個純量 (scalar) Sca 為例：
```{r echo=T}
X<-c(10,20,30,40,50,60); Sca<-10
X+Sca
```
如果是乘或是除，就是每個元素同時乘或除某個數：  
```{r echo=T}
X/Sca
```

如果是乘或是除另一個矩陣向量，就是兩個向量對應的每個元素進行乘或除：
```{r echo=T}
Y<-c(5,10,6,8,25,6)
X/Y; X*Y
```

也可以運算平方與開根號：
```{r echo=TRUE}
a<-c(2,3,4); b<-a^2; print(b)
c<-sqrt(b); print(c)
```

## 進位
進位的指令有：

- `round`：四捨五入
- `floor`：強制捨去
- `ceiling`：強制進位

```{r echo=TRUE}
a1<-c(2.54, 3.111, 10.999)
round(a1, digits=2)
floor(a1)
ceiling(a1)
```

---

# 作業

1. 請問 $\text{log}(\frac{14}{5})=$?  
2. 請問 $1\times 2\times 3\times , \dots ,\times 8=$?
3. 使用`orange`資料，把Tree變數換成A, B, C, D, E，然後顯示每一個類型的數量。  
4. 請用`weekdays()`指令顯示今天上課日期是星期二。
```{r include=FALSE}
TODAY<-as.Date('2018-03-03', format='%Y-%m-%d')
weekdays(TODAY)
```
5. 請問在`mtcars`資料裡面，mpg高於或等於21的資料有幾筆？
```{r include=FALSE}
library(car)
mtcars$Mpg<-mtcars$mpg
ok<-mtcars$Mpg>=21
mtcars$Mpg[ok==T]<-'hi'
mtcars$Mpg[ok==F]<-'lo'
table(mtcars$Mpg)
```
6. 請嘗試取出`Titanic`這個列表的四個表格
```{r include=FALSE}
Titanic[,,1,1]
Titanic[,,1,2]
Titanic[,,2,1]
Titanic[,,2,2]
```
7. 請計算英文有幾個字母。
```{r include=FALSE}
n<-length(c(LETTERS)); n
```
8. 請寫一段語法把今天的氣溫轉換成華氏
```{r include=FALSE}
a<-28
F.a<-a*(9/5)+32; F.a
```
9. 請創造一個對角向量為{1,1,1}的矩陣
```{r include=FALSE}
a<-matrix(c(1:9), nrow=3, ncol=3)
diag(a)<-c(1,1,1); a
```
10. 請問在您寫作業的這一天，今年已經過了幾天？
```{r include=FALSE}
a<-Sys.Date(); b<-as.Date("2018-01-01")
difftime(a, b, units=c("days"))
```