---
title: "機率、間斷與連續變數介紹（習題解答）"
author:
  - 蔡佳泓
date: 2/25/2020
documentclass: ctexart
output:
  rticles::ctex:
    fig_caption: yes
    number_sections: yes
    toc: no
  includes:    
    in_header: header.tex
classoption: "hyperref,"
---
\ctexset{today=big}

\renewcommand{\contentsname}{目次}
\renewcommand{\listtablename}{表次}
\renewcommand{\listfigurename}{圖次}
\renewcommand{\figurename}{圖}
\begin{center}
\tableofcontents
\listoftables
\listoffigures
\end{center}


```{r, setup, include=FALSE}
knitr::opts_chunk$set(fig.width = 6, fig.height=4, collapse = TRUE,
                       latex.options.color='blue',
                      fig.align = "left")
library(knitr)
library(kableExtra)
knitr::opts_chunk$set(echo = TRUE)
options(knitr.table.format = "latex",encoding = 'UTF-8')
```

#習題解答

 1.  **現代統計學**習題 6.4

$E(Y)=1\times \frac{1}{2}+4\times \frac{1}{4}+9\frac{1}{8}+16\frac{1}{8}=4.625$

答：$V(Y)=1^2\times \frac{1}{2}+4^2\times\frac{1}{4}+9^2\frac{1}{8}+16^2\frac{1}{8}-4.625^2=25.23$

 2. 設隨機變數$X$，機率分配如表 \ref{tab:probdis}：
 
\begin{table}[h!]
\centering
\caption{隨機變數的機率分配}\label{tab:probdis}
\begin{tabular}{l | l | l | l | l | l }
\hline
x & 1 & 2 & 3 & 4 & 5 \\
\hline
f(x) & 5P &  5P &  2P & 3P &  5P \\
\hline
\end{tabular}
\end{table}

請問$X$的期望值、變異數分別是多少？

$\sum f(x)= 20p=1 \quad p=0.05$

$E(X)=\sum xf(x)=1\times 5p+2\times 5p+,...+ 5\times 2p= 2.9$

$E(X^2)=\sum x^2f(x)=1\times 0.25+4\times 0.25+,...+25\times 0.25= 10.8$

```rmarkdown
# a<-c(1,4,9,16,25)
# b<-c(0.25,0.25,0.1,0.15,0.25)
# a%*%b
```

答：$V(X)=E(X^2)-[E(X)]^2=10.8-2.9^2=2.39$

 3. **現代統計學**習題 6.6


$E(X)=20\times 0.5+...90\times 0.05=58$.

$E(X^2)=20^2\times 0.5+...90^2\times 0.05=3,690$

答：$V(X)=E(X^2)-[E(X)^2]=326$


 4. 假設有兩成的新聞是假新聞，當我們抽出300篇新聞，請問有幾篇會是假新聞？


答：因為是二項分布，所以當$p=0.4$，實驗次數 $n$ = %300，期望值為$300*0.4=120$



 5. **現代統計學**習題 7.4 （提示：可以用`R`的integrate函數）


答：(1)不是連續函數(2)是連續函數

# 更新內容日期
```{r echo=F}
today <- Sys.Date()
today <- format(today, '%m/%d/%Y')
cat('最後更新日期', today )
```
