---
params:
title: "社會科學統計方法授課大綱（106學年第2學期）"
author: "蔡佳泓"
date: '`r format(Sys.time(), "%B %d, %Y")`'
output: html_document
       
---

```{r setup, include=FALSE, echo=FALSE}
library(knitr)
library(kableExtra)
knitr::opts_chunk$set(echo = TRUE)
options(knitr.table.format = "html")
```

## 前言
由於人類越來越重視數據做為決策的依據，因此資料科學最近變得非常熱門，但是早在資料科學出現之前，統計學已經幫助我們描述資料以及找出變數之間的關係。不過，資料科學的用途更廣，而學好統計學則能避免被龐大的資料所困惑。不論是學資料科學或是統計學，需要具備一些技術的訓練，才能透視資料後面的故事。    
`R`是免費的統計軟體，近年來廣被政治、經濟、醫學、管理等領域使用，有豐富的網路資源，不僅可用於各種統計模型，而且資料容易轉化為圖形，也就是視覺化非常容易，更可延伸至大數據分析。例如針對NBA各個位置的球員，投籃的次數以及得到的分數之間的關係，用`ggplot2`畫成一個散佈圖：

```{r echo=FALSE}
require(ggplot2)
require(SportsAnalytics)
NBA1516<-fetch_NBAPlayerStatistics("15-16") 
m<-qplot(FieldGoalsAttempted, TotalPoints, data = NBA1516,color=Position)
m<-m+labs(caption='Source: http://yijutseng.github.io/DataScienceRBook/vis.html#ggplot2')
m<-m+theme(plot.caption=element_text(size=10, hjust=0.5, vjust=1, face="italic", color="black"))
m
```

本課程目的是用`R`實作統計，讓修課者同時學習統計以及操作`R`，未來能夠進一步延伸到其他的領域。  
本課程將邀請謝吉隆老師教授如何在網路上取得資料，包括下載政府公開資料、電子報資料、Facebook資料等等，幫助同學收集到想要的資料。  
`R`與統計模型的網路資源非常多，授課老師可能只了解其中之一，因此上課內容不見得是唯一解決問題的方式，歡迎修課者隨時提出更佳的方法。  
本課程花費比過去統計課更多時間在於操作軟體，希望能讓修課者做中學，部分內容偏重資料處理而非統計原理，有志學好統計者可請教本所老師，或者至其他系所聽課。  

## 課程目標  
不論是統計或者資料分析，背後都需要有嚴謹的研究設計，本課程希望達到下列目標，但是也會時時提醒修課者培養看問題以及回答問題的敏銳度：  
- 瞭解如何用`R`描述資料  
- 瞭解如何用`R`整理資料    
- 暸解如何用`R`從網路下載資料  
- 暸解如何用`R`進行相關分析  
- 瞭解如何用`R`進行線性迴歸模型  
- 瞭解如何用`R`進行非線性迴歸模型  


## 上課方式  
本課程主要由教師於課堂上講授並且現場操作示範，請修課者盡量自行準備筆電上課，課後可以到電腦教室複習。

## 評分方式

1. 作業 70%
2. 期末報告 30% 

每次上課後會有作業，請在下次上課之前繳交`R`的檔案給助教以驗證執行。  
期末報告的要求是展示對於資料以及統計的學習成果，每一位修課者選擇一筆現有資料，或者自行建立資料，然後以`R`描述資料型態，並且說明變數之間可能的關係，最後以線性或者非線性迴歸模型檢證假設。

## 課程進度
```{r schedule1, echo=FALSE}
schedule<-read.table('schedule2018.txt', sep=';', header=T)
```

```{r schedule2, echo=FALSE}
  kable(schedule) %>%
   kable_styling(full_width=F, bootstrap_options = "striped", font_size=14) 
```
## 課程資訊

### 上課時間
2/27-6/26，星期二，9:10-12:00

### 上課地點
270810（綜合院館北棟8樓俄羅斯所圖書室）

### 討論時間
原則上訂在星期三中午十二點到一點，研究室位於綜合院館北棟5樓。如果更動時間將通知，需要預約其他時間請email tsaich AT nccu.edu.tw。  

### 助教
劉明浩（東亞所博士生）

## 參考書目
1. 蔡佳泓，2014，*基礎統計分析：R 程式在社會科學之應用*，雙葉書廊。
2. Gareth James, Daniela Witten, Trevor Hastie, and Robert Tibshirani, 2013. *An Introduction to Statistical Learning with Applications in R* (http://www-bcf.usc.edu/~gareth/ISL/ISLR%20First%20Printing.pdf)
3. John Verzani, 2001. *Using R for Introductory Statistics*. (https://cran.r-project.org/doc/contrib/Verzani-SimpleR.pdf)

## 網路資源
台灣資料愛好者年會在2014年提供的ETL（Extract-Transform-Load）講義，詳細說明資料萃取、轉置以便分析的過程。透過執行下列程式碼，可閱讀ETL之投影片。請先執行下載套件的程式碼：
```{r ETL1, eval=FALSE}
deps <- available.packages("http://taiwanrusergroup.github.io/R-2014/src/contrib")[1,"Imports"]
pkgs <- strsplit(gsub("\\s", "", deps), ",")[[1]]
for(i in seq_along(pkgs)) {
  # You can change your favorite repository
  if (require(pkgs[i], character.only = TRUE)) next
  install.packages(pkgs[i], repo = "http://cran.csie.ntu.edu.tw")
}
install.packages('DSC2014Tutorial', repo = 'http://taiwanrusergroup.github.io/R-2014', type = 'source')
```
然後依序執行下列程式碼，結果會出現在瀏覽器的網頁：
```{r ETL2, eval=FALSE}
library(DSC2014Tutorial)
slides("Basic")
slides("ETL1")
slides("ETL2")
slides("DataAnalysis")
slides("Visualization1")
slides("Visualization2")
slides("Visualization3")
```
長庚大學資訊管理系的曾意儒教授所撰寫的[資料科學與R語言](http://yijutseng.github.io/DataScienceRBook/index.html)，結構分明，值得參考。
同時鼓勵參考Hastie等人之前寫的有關統計與機器學習的書：Trevor Hastie, Robert Tibshirani, and Jerome Friedman, 2008. *The Elements of Statistical Learning: Data Mining, Inference, and Prediction* (https://web.stanford.edu/~hastie/Papers/ESLII.pdf)